臺灣臺南地方法院刑事判決
107年度訴字第1112號
公  訴  人  臺灣臺南地方檢察署檢察官
被      告  黃郁原

                    住嘉義縣○○鄉○○村000鄰○○0號之000十一樓

選任辯護人  陳慈鳳律師
被      告  李巧蕓



選任辯護人  何宥昀律師
被      告  吳勝彥


選任辯護人  伍安泰律師（法扶律師）
被      告  顧瑋凌


選任辯護人  蕭予馨律師
上列被告因強盜案件，經檢察官提起公訴（107年度偵字第12931
號），本院判決如下：
    主  文
戊○○犯結夥三人以上強盜罪，處有期徒刑捌年。
甲○○犯結夥三人以上強盜罪，處有期徒刑柒年拾月。
庚○○犯結夥三人以上強盜未遂罪，處有期徒刑肆年陸月。
乙○○犯結夥三人以上強盜未遂罪，處有期徒刑參年拾月。
扣案如附表五所示之物均沒收。
    事  實
一、戊○○與庚○○係男女朋友，甲○○與乙○○係男女朋友，4人於民
    國107年7月13日共同入住址設臺南市○○區○○街000號之「太
    子飯店」，並分別投宿於501號房及512號房，適庚○○之友人
    己○○來臺南訪友，並以社群軟體Instagram（下稱IG）傳訊
    息詢問庚○○有關臺南宵夜之資訊，戊○○剛好正在把玩庚○○之
    手機，見狀即假冒庚○○之名義與己○○通訊，並於翌日即107
    年7月14日上午，與甲○○在501號房內謀議誘騙己○○到太子飯
    店房間內並設局對之仙人跳，此期間庚○○亦聽聞戊○○、甲○○
    二人談及「仙人跳」，其三人共同意圖為自己或第三人不法
    之所有，基於結夥三人以上強盜之犯意聯絡，由戊○○繼續以
    庚○○之名義與己○○通訊並以「要來找我嗎?」、「我想你了
    」等訊息引誘己○○到太子飯店，待己○○於同日上午10時37分
    許抵達太子飯店樓下，乙○○此時已知庚○○有男性友人來訪，
    戊○○、甲○○、庚○○為遂行計劃，戊○○先指派庚○○在501號房
    中等待己○○到來，並伺機通知戊○○等人，戊○○、甲○○與乙○○
    等3人離開501號房到512號房內等待庚○○之通知。戊○○將庚○○之手機交還予庚○○，由庚○○接續傳送「好，你上來找我」
    、「501，直接進來，又沒鎖」等訊息誘騙己○○到501號房見
    面，己○○於同日上午10時40分許（監視器畫面時間比實際時
    間慢25分鐘左右，以下均以實際時間記載）依約進入庚○○所
    在之太子飯店501號房內，庚○○隨即乘隙拍攝己○○躺在床上
    之照片，並於同日上午10時41分許陸續傳送前揭己○○躺在床
    上之照片及訊息給戊○○，戊○○、甲○○、乙○○於同日上午10時
    45分許返回501號房門外敲門，此時乙○○亦已知悉戊○○等人
    誘騙己○○至太子飯店之目的，亦共同意圖為自己或第三人不
    法之所有，基於結夥三人以上強盜之犯意聯絡而參與，庚○○
    聞聲開門後，先告知戊○○等3人「那個男的來了」，並與戊○○等3人在房門口商討約20秒，及檢視庚○○之手機內訊息，戊○○指派乙○○持手機開啟錄影功能後負責錄影，隨後庚○○挽著
    戊○○之手臂跟隨甲○○進入房內，甲○○及戊○○進入房間後即以
    庚○○所拍攝之照片質問己○○「你是否知道她有男朋友」、「
    你跟她的對話紀錄開起來」、「為何躺床」等語，並逕自將
    己○○手中之手機（廠牌為蘋果、型號為6PLUS）取走，以避
    免己○○對外聯繫或報警。因己○○聽不懂台語，由乙○○翻譯「
    她叫你來有沒有躺床」，甲○○再持房內之鐵椅毆打己○○頭部
    及身體，戊○○亦上前徒手毆打己○○，甲○○向己○○恫稱：「你
    手腳哪一肢不要了」、「你死定了你」等語，己○○因遭毆打
    及恐嚇而心生畏懼，不能抗拒。庚○○與乙○○於同日上午10時
    49分許外出購買檳榔，於10時56分許返回501號房內。戊○○
    與甲○○又要求己○○進入501號房之廁所內，脫去全身衣物，
    戊○○再命己○○持牙刷沾牙膏刷洗自己生殖器而行無義務之事
    ，且以手機開啟群組視訊，甲○○則是持乙○○之手機錄影及拍
    攝己○○之裸照。此期間戊○○與甲○○不斷恐嚇己○○，要求己○○
    必須處理此事，戊○○要求己○○簽署手機轉讓同意書，讓戊○○
    可以將己○○之手機持售變現，惟因一時找不到紙張書寫而作
    罷。己○○因不堪毆打及凌虐，乃表示願以電話聯繫親友帶錢
    前來支付，或提供手上戒指典當之方式處理，戊○○原本同意
    ，但與甲○○商討後，戊○○堅持要直接拿到現金，故詢問己○○
    身上有多少錢，己○○表示有新臺幣（下同）3000元後，戊○○
    隨即將該3000元取走，甲○○在旁邊觀看（庚○○、乙○○均不知
    索討3000元及令己○○簽手機轉讓同意書部分），並同意讓己○○穿上衣物。之後離開廁所到501號房內，戊○○及甲○○仍繼
    續要求己○○處理此事。嗣因太子飯店人員來電表示501號房
    之時間已到，戊○○與庚○○即至櫃檯，由戊○○以取自己○○所交
    付款項中之400元付款再開508號房。戊○○等4人於12時21分
    許復帶同己○○前往508號房繼續要求己○○必須處理此事，此
    期間戊○○再以取自己○○款項其中之100-200元，要求庚○○及
    乙○○外出代為購買檳榔等物，庚○○及乙○○於13時33分許返回
    508號房。甲○○仍持續毆打己○○並持房中鐵椅攻擊己○○，己○○承受不了持續的毆打，乃於同日13時52分許，乘甲○○持鐵
    椅攻擊時猛力回推鐵椅，並不顧其手機、背包等財物尚留在
    508號房，隨即倉惶奪門向外逃出，戊○○、甲○○見狀大喊「
    他跑了」並自後追趕，戊○○一把抓住己○○衣領，己○○奮力掙
    扎而摔落樓梯轉角處後，馬上爬起逃出太子飯店求救，並請
    人報警，警接獲報案後到場帶己○○返回派出所，己○○經送醫
    ，受有頭部外傷、頸部、胸部、腹部、背部、腰部、左肩、
    左膝、左踝及外生殖器多處挫傷、左前臂及左手擦挫傷等傷
    害。嗣己○○之友人鍾源俊、馬翊峻久等不見己○○，乃撥打電
    話至己○○之手機，由戊○○、甲○○接通後向鍾源俊、馬翊峻謊
    稱：撿到己○○遺失之手機要歸還等語，而與鍾源俊、馬翊峻
    相約在址設臺南市○○區○○街000號之「全家超商」，甲○○並
    聯絡其弟及多名友人前來助陣，待鍾源俊、馬翊峻抵達後，
    戊○○及甲○○即不斷逼問己○○之下落，鍾源俊及馬翊峻擔心己○○遭遇不測，乃以手機聯繫友人代為報警。另警因己○○之陳
    述受害經過，前往太子飯店調取監視器，於同日15時7分許
    在太子飯店前，發現與己○○描述特徵相符之人及物，當場自
    乙○○處扣得己○○所有之黑色ARMANI背包1個（內有黑色眼鏡1
    副）及拍攝錄影使用之手機1支、從戊○○處扣得己○○所有之
    手機（廠牌蘋果、型號6PLUS）1支，並逮捕乙○○及戊○○；戊○○等人為警帶至臺南市政府警察局第二分局中正派出所後，
    戊○○先表示身體不適，由警戒護至醫院，戊○○以取自己○○之
    款項就診，於返回派出所後，戊○○再乘隙將其身上取自己○○
    剩餘之1500元交予庚○○，嗣庚○○經警移送臺灣臺南地方檢察
    署檢察官訊問後供出1500元為戊○○交付，再交由檢察官扣案
    。
二、案經己○○訴由臺南市政府警察局第二分局移送臺灣臺南地
    方檢察署檢察官偵查起訴。
    理  由
壹、證據能力部分：
一、被告庚○○之辯護人主張：被告庚○○於107年7月15日警詢筆錄
    有下列違法情事，無證據能力：
　1.警卷第20頁反面下半頁記載「問：是何人計畫強盜被害人己○○的」以下的內容，與勘驗結果不符，應該要以勘驗結果為
    準，主要爭執的是「我及乙○○都同意並參與」這句話，當時
    員警是詢問被告庚○○何人參與，而被告庚○○回答「我們四個
    還有乙○○」，而員警的記載卻加上「同意」的記載，另警卷
    20頁反面倒數第5行以下，根據勘驗結果，被告庚○○的回答
    是「他們說這樣我也不知道什麼意思，所以他叫我怎樣我就
    怎樣」，然而員警的記載是「戊○○及甲○○提議要對被害人仙
    人跳，我與乙○○就答應了」，顯然筆錄記載與被告庚○○當時
    回答的真意不符。希望以勘驗結果取代警卷第20頁反面筆錄
    下半頁之記載，依據是刑事訴訟法第100條之1第2項。
　2.對於除了勘驗以外的警詢筆錄之真實性及任意性均不爭執。
　3.被告庚○○於107年7月15日之警詢錄音中，於6分秒至13分42
    秒間，員警有誘導、故意提高音量，構成威嚇之不正訊問等
    語（本院卷二第63至67、111頁）。
　　惟查：
(一)按被告之自白，非出於強暴、脅迫、利誘、詐欺、疲勞訊問
    、違法羈押或其他不正之方法，且與事實相符者，得為證據
    ，刑事訴訟法第156條第1項定有明文。所謂非任意性之自白
    ，係指實施刑事訴訟之公務員以強暴、脅迫、詐欺、利誘、
    疲勞訊問、違法羈押或其他不正方法取得之自白而言，而此
    等不正方法必須所實施之方法對於被告或共同被告足以產生
    自由意志之壓制而造成違反意願之效果者，始足當之（最高
    法院99年度台上字第2210號判決意旨參照）；亦即被告自白
    係出於自由意思，且與事實相符者，即有證據能力，反之，
    若非法取供者，因其陳述非出於任意性，其所為陳述即無證
    據能力。次按被告陳述其自白係出於不正之方法者，應先於
    其他事證而為調查。然此並非謂被告可以無所庚○○忌、任意
    爭辯。易言之，受訊問之被告究竟出於何種原因坦承犯行，
    不一而足，或係遭訊問者以不正方式對待始承認，或係未遭
    不正方式對待，而係考量是否能獲輕判或免遭羈押，或出於
    自責悔悟者，或有蓄意頂替或別有企圖，此為受訊問者主觀
    考慮是否認罪所參酌之因素，此種內在想法難顯露於外而為
    旁人所知悉。因之，只要訊問者於訊問之際，能恪遵法律規
    定，嚴守程序正義，客觀上無任何逼迫或其他不正方法，縱
    使被告基於某種因素而坦承犯行，要不能因此即認被告自白
    欠缺任意性。
(二)被告庚○○及其辯護人固辯稱：於6分秒至13分42秒間，員警
    有誘導、故意提高音量，構成威嚇之不正訊問云云，經本院
    當庭勘驗被告庚○○於107年7月15日之警詢錄音光碟，勘驗內
    容如附表一，被告庚○○應詢過程坐著回答。詢問過程採一問
    一答方式製作筆錄，期間有鍵盤敲打聲。有勘驗筆錄及該次
    警詢錄音光碟在卷可稽（見本院卷二第107至110頁）。足見
    警員並無以強暴、脅迫、利誘、詐欺或其他不正之方法訊問
    ，被告於108年7月15日警詢時之自白，應係出於自由意思為
    之。
(三)被告庚○○之辯護人雖質疑上述警詢時，員警以下之詢問故意
    提高音量，構成威嚇之不正訊問云云。
（7分58秒） 小隊長：不知道那你幹嘛要綁他呢？你們計畫要計劃幹嘛？你要老實講啊。 庚○○：這個我真的不知道。 （8分08秒） 小隊長：那你們是不是因為沒有錢才計畫這個這個案子的啊？你當初你剛剛也是這樣子講歐。你剛剛也是這樣子講，因為沒有錢啊，因為你錢都花光了啊，你花了3千元啊，戊○○來的時候從高雄來連一毛錢都沒有啊，老是花那個甲○○的錢啊，是不是？ 庚○○：甲○○跟我。 
　　然員警之該二個問題詢問之音量，與其他問題詢問之音量並
    無特別提高，且係對被告庚○○之回答提出疑問，並請被告庚○○老實講，及告知被告庚○○剛才之陳述而為詢問「那你們是
    不是因為沒有錢才計畫這個這個案子的啊？你當初你剛剛也
    是這樣子講歐。你剛剛也是這樣子講，因為沒有錢啊，因為
    你錢都花光了啊，你花了3千元啊，戊○○來的時候從高雄來
    連一毛錢都沒有啊，老是花那個甲○○的錢啊，是不是？」，
    難認該等問題有何威嚇之意。且該等問題被告庚○○仍然回答
    「這個我真的不知道。」，並補充員警所述是「甲○○跟我。
    」等情，益證被告庚○○於警詢時並未受承辦員警強迫令其陳
    述特定內容或坦承犯罪，而使其供述不具任意性之情況。
(四)至被告庚○○之辯護人雖另辯以係員警誘導云云，然刑事訴訟
    法第98條僅規定訊問被告應出以懇切之態度，不得用強暴、
    脅迫、利誘、詐欺、疲勞訊問或其他不正之方法，並無禁止
    誘導詢問之規定；而同法第166條之7第2項第2款固規定詰問
    證人、鑑定人不得以恫嚇、侮辱、利誘、詐欺或其他不正之
    方法；惟就證人、鑑定人之主詰問，仍有同法第166條之1第
    3項但書所定得誘導詰問之例外情形，同法第166條之2第2項
    亦規定行反詰問於必要時得誘導詰問，顯見「誘導詰問」非
    屬同法第166條之7第2項第2款所指以恫嚇、侮辱、利誘、詐
    欺或其他不正之方法，而僅係於特定情況下禁止誘導詰問而
    已，刑事訴訟法第98條所指不得用強暴、脅迫、利誘、詐欺
    、疲勞訊問或其他不正之方法，既與同法第166條之7第2項
    第2款所定之不正方法內容相當，應認誘導訊（詢）問亦非
    屬刑事訴訟法第98條所定之不正方法（最高法院106年度台
    上字第2371號判決意旨參照），是本案員警詢問時固以「有
    何人參與？你和何人？」、「因為沒錢嗎？」、「想要要錢
    ？」之誘導式問題提問被告庚○○，依前開說明，仍非刑事訴
    訟法所禁止之不正詢問方法，則被告庚○○既未受不正詢問方
    法影響，其警詢中所供，應具任意性。
(五)至於被告庚○○前於107年7月15日警詢筆錄其中「（問：(是
    何人計畫強盜被害人己○○？過程有何人答應參予並著手實施
    ？)是戊○○及甲○○提議的。我及乙○○都同意並參予。」，勘
    驗結果為：
小隊長：是何人計畫強盜被害人己○○的？過程有何人答應參與並著手實施？這個計畫誰起的？（台語） 庚○○：戊○○及甲○○。 小隊長：戊○○跟甲○○提議。有何人參與？你和何人？ 庚○○：我們四個還有乙○○。 
    「戊○○跟甲○○就提議要對被害人仙人跳，我與乙○○就答應了
    。」，勘驗結果為：
小隊長：501房間內，戊○○就提議，戊○○提議說要對這個被害人己○○。 庚○○：他跟甲○○。 小隊長：戊○○跟甲○○就提議，就提議要對被害人仙人跳。 庚○○：嗯。 小隊長：就提議，啊你及那個女生就答應？ 庚○○：就他們說要這樣我也，我不知道是甚麼意思，所以我，他叫我怎樣我就怎樣。 小隊長：所以我跟另外一個女生叫什麼名字？ 庚○○：乙○○。 小隊長：乙○○就答應，然後他怎麼跟你說？ 
　　既經本院於108年3月19日勘驗錄影內容，此有勘驗筆錄在卷
    可稽，就警詢筆錄與該勘驗之錄影內容不符之部分，依刑事
    訴訟法第100條之1第2項規定，不得作為證據，其餘部分仍
    有證據能力，附此敘明。
二、除前述外，被告4人對證據能力之意見：
(一)被告戊○○及其辯護人對本院所引之供述證據、起訴書所載之
    證據方法均同意有證據能力（見本院卷一第279至281頁）。
(二)被告乙○○及其辯護人除主張證人即告訴人己○○及其他共同被
    告戊○○、庚○○、甲○○於警詢中、偵查中所為陳述均無證據能
    力；至於其他證據則均同意有證據能力（見本院卷一第479
    至481頁）。
(三)被告甲○○及其辯護人除主張證人即告訴人己○○及其他共同被
    告戊○○、庚○○、乙○○於警詢中、偵查中所為陳述均無證據能
    力；至於其他證據則均同意有證據能力（見本院卷一第363
    至364頁）。
(四)被告庚○○及其辯護人除主張證人即告訴人己○○及其他共同被
    告戊○○、甲○○、乙○○於警詢中、偵查中所為陳述均無證據能
    力；至於其他證據則均同意有證據能力（見本院卷一第395
    至396頁）。
二、本院對證據能力之判斷：
(一)證人即共同被告庚○○、戊○○、甲○○、乙○○於偵查中具結後所
    為之陳述：
　　按被告以外之人於偵查中向檢察官所為陳述，除顯有不可信
    之情況者外，得為證據，刑事訴訟法第159條之1第2項定有
    明文。因實務運作時，檢察官於偵查中向被告以外之人所取
    得之陳述，原則上均能遵守法律規定，不致違法取供，其可
    信度極高，職是，除顯有不可信之情況外，被告以外之人於
    偵查中向檢察官所為陳述，得為證據。而所謂「顯有不可信
    之情況」，係指陳述是否出於供述者之真意，有無違法取供
    情事之信用性而言，故應就偵查筆錄製作之原因、過程及其
    功能加以觀察，據以判斷該項陳述是否有顯不可信之情況，
    並非對其陳述內容之證明力如何加以論斷（最高法院94年台
    上字第629號判決意旨參照）。是被告如未主張並釋明顯有
    不可信之情況時，檢察官自無須再就該例外情形舉證，法院
    亦無庸在判決中說明無例外情形存在。換言之，法院僅在被
    告主張並釋明有「不可信之情況」時，始應就有無該例外情
    形為調查審認。依上所述，被告以外之人在檢察官偵查中依
    法具結所為陳述，除顯有不可信之情況外，於審判中依刑事
    訴訟法第165條第1項規定合法調查者，即得為證據（最高法
    院102年台上字第2783、2943號判決意旨參照）。是被告庚○○、甲○○、乙○○及其等辯護人雖主張證人即共同被告戊○○、
    庚○○、甲○○、乙○○於偵查中所為陳述，未經被告詰問，無證
    據能力云云。然證人即共同被告戊○○、庚○○、甲○○、乙○○於
    偵查中接受檢察官偵訊時，已同意以證人身份陳述，並依法
    具結擔保其等證言之真實性，有各該證人結文在卷可參，而
    檢察官訊問過程原則上均能遵守法定程序，並無證據顯示證
    人作證時係遭受強暴、脅迫、詐欺、利誘等外力干擾情形，
    或在影響其心理狀況致妨礙其自由陳述等顯不可信之情況下
    所為，偵訊筆錄亦有交證人即被告戊○○、庚○○、甲○○、乙○○
    閱覽無訛始簽名，是由其上開證述時之外部客觀情況觀察，
    足認其係出於自由意志而陳述，出於真意之信用性獲得確切
    保障。其等復未曾提及檢察官在偵訊時有何強暴、脅迫、詐
    欺、利誘等不正取供之情，其陳述時之心理狀況健全、並無
    受外力干擾，且其等於本院審判中亦有到庭依人證之調查程
    序具結作證，並透過詰問程序保障被告庚○○、甲○○、乙○○之
    對質詰問權，是揆諸前開說明，該等部分之證詞，自仍有證
    據能力。
(二)證人即告訴人己○○於偵查中之證述：
　　按刑事訴訟法第159條之1第2項所謂「顯有不可信」係指陳
    述是否出於供述者真意、有無違法取供情事之任意陳述信用
    性已否受確實保障而言，並非對其陳述內容之證明力如何加
    以論斷；又在偵查目的及法律條文規範結構下，事實上難期
    被告於偵查中有行使詰問權之機會，是應認我國現行法制下
    ，偵查中被告對於證人之對質詰問權，並非必然需受到保障
    ，惟法院於審判中欲使用偵查時訊問證人之筆錄時，基於審
    判期日即應保障被告對質詰問權之法理，除被告於審判中放
    棄對該證人之反對詰問權外，法院仍應傳喚該陳述人到庭，
    使被告或辯護人有行使反對詰問權之機會，否則該證人在偵
    查中向檢察官所為陳述，縱使已經具結，且無顯不可信之情
    況，仍屬未經完足調查之證據（最高法院107台上字864號判
    決意旨可資參照）。查證人即告訴人於檢察官偵查時，係以
    證人身分證述，並經告以具結義務及偽證處罰，命證人朗讀
    結文後具結，於負擔偽證罪之處罰心理下證述，並以具結擔
    保其證述之真實性，又無受其他不當外力干擾，是證人即告
    訴人於偵查中在檢察官面前具結所為之證述，無顯不可信之
    情況，辯護人就證人即告訴人之偵訊證述究竟有何欠缺可信
    性外部保障之情形，復未提出其他證據以實其說，依前開說
    明，且其於本院審判中亦有到庭依人證之調查程序具結作證
    ，並透過詰問程序保障被告庚○○、甲○○、乙○○之對質詰問權
    ，是揆諸前開說明，證人即告訴人於偵查中所為證述，亦具
    有證據能力。
(三)證人即告訴人己○○警詢中之證述、證人即共同被告庚○○、戊○○、甲○○、乙○○於警詢中之證述：　　
　　按被告以外之人於審判外之言詞或書面陳述，除法律有規定
    者外，不得作為證據；又被告以外之人於檢察事務官、司法
    警察官或司法警察調查中所為之陳述，與審判中不符時，其
    先前之陳述具有較可信之特別情況，且為證明犯罪事實存否
    所必要者，得為證據，刑事訴訟法第159條第1項、第159條
    之2分別定有明文。經查：
  ①證人己○○於警詢中陳述關於其提議要拿手上戒指供典當之地
    點在廁所或508號房、其主動提議給對方3萬元等細節，與渠
    在本院審理時證述其提議給對方10萬元內容有部分不同。
　②證人即共同被告戊○○於警詢中陳述：「手機是甲○○搶走後丟
    在床上，我才從床上拿起來，由501拿去508號房内」（警卷
    第8頁）、「甲○○叫被害人脫光且拿牙膏牙刷刷自己生殖器
    ，錄影也是甲○○」（警卷第4頁）等細節，與其在本院審理
    時證述內容有不同。
　③證人即共同被告甲○○於警詢中陳述：「我們就過去508號房，
    戊○○就叫己○○給個交代，己○○說希望以10萬新臺幣和解，戊○○則不願意，戊○○就要己○○拿出手機要看他跟庚○○的對話紀
    錄，看完後就放在戊○○身上，戊○○就持續逼問己○○，並有毆
    打他的情事」（警卷第13-15頁）等細節，與渠在本院審理
    時證述：「換過去之後，己○○都坐在那裡，我們在玩手遊。
    ...去了之後，也沒有跟己○○講什麼，我們就在玩遊戲，己○○坐在那邊...」等內容有部分不同。
　④證人即共同被告庚○○於警詢中陳述：「（問：是何人計畫強
    盜被害人己○○的？過程有何人答應參與並著手實施？這個計
    畫誰起的？）戊○○及甲○○。（問：戊○○跟甲○○提議。有何人
    參與？你和何人？）我們四個還有乙○○。」、「他說他們要
    先去512等，然後我原本跟著他們出去，我說我不要一個人
    留在501，然後，然後戊○○就說不行，你要留在那邊等，他
    就叫我回去501，然後他就說等他來的時候你再傳訊息跟我
    講。」、「被害人約於10時30分到達太子飯店，當時甲○○、
    戊○○及乙○○他們知道被害人快要到太子飯店時，就到512號
    房等我發出訊息給他們，他們才過來。是戊○○叫我約被害人
    直接上來501號房間。」（警卷第21-22頁）等細節，與其在
    本院審理時證述：「沒有講好，我都沒有跟他們講。（問：
    為何會這麼順的讓被害人進來，並拍照讓戊○○知道己○○來了
    ？）戊○○傳訊息跟我講，叫我拍照給他看，然後我就拍了。
    」（本院卷三第373頁）不同。
　⑤證人即共同被告乙○○於警詢中陳述：「首謀是戊○○及甲○○。
    共犯是庚○○，我只是受戊○○指示幫忙攝影工作。」、「庚○○
    、戊○○他們2人早知道己○○已經來到臺南的，但是庚○○沒有
    回己○○訊息，直至翌（14)日早上戊○○才以庚○○之IPhone7手
    機回復己○○訊息...，我們4人本來還在501號房，戊○○就叫
    我跟甲○○先到512號房等，約過幾分鐘後，戊○○進來512號房
    並跟甲○○討論什麼我不清楚，因為我在玩手機，討論完後就
    說我負責拿手機錄影，我、戊○○及甲○○先在512號房等己○○
    來，俟己○○進入501號房找庚○○後，我跟甲○○、戊○○就過去5
    01號房過去要誣賴被害人己○○與庚○○有一腿才能藉機敲詐勒
    索己○○，...，所以戊○○、甲○○及庚○○早就知道被害人己○○
    在501號房裡了。」（偵二卷第7頁）等細節，與其在本院審
    理時證述：「是戊○○給甲○○看他們的對話，看完，他們就沒
    有再講什麼。」、「我不知道是誰約的，反正己○○就是來了
    。他們約的時候是在他們的房間。」（本院卷三第320頁）
    不同。
　⑥再警詢筆錄有部分內容係渠等於本院審理時所未陳述，是渠
    等在警詢中、本院審理所為之證述應認有前後陳述不符而有
    實質性差異。再本院審酌渠等於警詢陳述之時間較接近案發
    時間，記憶自較清晰，而該等警詢筆錄內容，係經渠等確認
    無訛後始簽名，且確認係渠等自由意識下所為之陳述，是渠
    等先前於警詢中之陳述，距本件事發時間較近，對於案情記
    憶較為清晰、深刻，亦無不當取供之情形，反觀本院審理時
    證人己○○證稱：「可能是我第一次當下講的比較清楚，可能
    我記錯了。」等語（見本院卷二第277頁），證人戊○○證稱
    ：「（問：是誰叫己○○拿牙刷去刷下體的？）忘記了。」，
    且對諸多問題答稱忘記了等語（見院卷二第26-27、44、52
    頁）；證人甲○○證稱：「（問：戊○○跟你講時，有無拿戒指
    給你看？）我忘記了。」等語；證人庚○○證稱：「我現在已
    經忘記是甲○○還是戊○○講的，可是我知道是男生講的。」等
    語（見院卷三第389頁）；證人乙○○證稱：「我也忘記了，
    都過那麼久了。」等語（見院卷三第389頁）。足見本院審
    理時距離案發時較久，確實使前揭證人記憶模糊，故渠等於
    警詢中所為與本院審理時不符之陳述，顯有較可信之特別情
    況，基於發見真實之需求，且為證明被告犯罪事實之存否所
    必要，並斟酌上開供述證據之取得過程均無瑕疵，且均與本
    案待證事實間具有相當之關聯性，應認渠等於警詢時之陳述
    ，均符合刑事訴訟法第159條之2之情形，均有證據能力。
(三)本案判決所引用其他具傳聞性質之各項證據資料（不含前開
    證據能力爭執部分），因檢察官及被告4人及其等辯護人均
    同意有證據能力，本院審酌各該傳聞證據作成時之情況，認
    均與本件待證事實具有關聯性，且查無證據足以證明言詞陳
    述之傳聞證據部分，陳述人有受外在干擾、不法取供或違反
    其自由意志而陳述之情形；書面陳述之傳聞證據部分，亦無
    遭變造或偽造之情事，衡酌各該傳聞證據，作為本案之證據
    亦屬適當，自均得為證據，而均有證據能力。
貳、認定犯罪事實所憑之證據及理由：
一、本案被告4人之答辯如下：
(一)被告戊○○：
　⑴被告戊○○不爭執部分及辯解：戊○○固承認其與庚○○、甲○○、
    乙○○等4人原在太子飯店501號房，嗣其與甲○○、乙○○到512
    號房內，獨留庚○○在501號房，告訴人己○○進入太子飯店501
    號房內，被告庚○○拍攝己○○躺在床上之照片，並傳送訊息給
    其，其與被告甲○○、被告乙○○返回501號房，期間有毆打、
    恐嚇告訴人，又叫告訴人進入廁所內，脫去全身衣物，其拿
    牙刷、牙膏給告訴人，叫告訴人自己刷洗自己生殖器。甲○○
    則是持乙○○之手機錄影及拍攝告訴人之裸照，要求告訴人必
    須處理此事，其有在廁所內取走告訴人之3000元。其與庚○○
    至太子飯店櫃檯，由其以取自告訴人款項其中之400元再開5
    08號房，戊○○等4人復帶同己○○前往508號房，甲○○繼續要求
    己○○必須處理此事，此期間其再以取自告訴人之款項其中之
    100-200元，要庚○○及乙○○代為出外購買檳榔等物。告訴人
    在508號房內因承受不了持續的毆打，乃於同日13時27分許
    逃出，其自後追趕，並一把抓住告訴人衣領，告訴人奮力掙
    扎而摔落樓梯轉角處後馬上爬起逃出太子飯店，告訴人因而
    受有起訴書所載之傷害等情，惟矢口否認其所為構成強盜罪
    ，辯稱：伊沒有假冒庚○○之名義與己○○傳訊息，沒有誘騙己○○到501號房對之設局仙人跳，伊沒有取走己○○之手機，己○○沒有心生畏懼，不敢反抗；伊沒有與甲○○共同以手機開啟
    群組視訊；伊沒有要求己○○簽署手機轉讓同意書；伊沒有逼
    迫己○○，是己○○說要拿10萬元出來，己○○自己說戒指是1克
    拉的，可以賣2、3萬元，伊看一看之後，就馬上還給己○○了
    ，伊沒有要強盜己○○的財物，我們要去開508，伊跟己○○說
    ，你來睡我的房間不用繳房間的錢嗎，己○○說多少，伊說「
    不知道，不然你身上有多少錢」，己○○說3000元，就拿給伊
    了云云。
　⑵辯護人為被告戊○○辯護：
　1.被告戊○○與同案三位被告沒有謀議仙人跳，被告戊○○是因吃
    醋的關係要修理被害人，不是真的要拿錢，因己○○有要叫親
    人匯10萬元及拿戒指出來典當，戊○○及甲○○都拒絕。
　2.從戊○○與庚○○之微信對話內容，可知庚○○在挑起戊○○的醋意
    。庚○○可以叫己○○不要上來，但庚○○還是叫己○○上來到房間
    內，庚○○係利用這個事情讓戊○○更重視她。
　3.不能以有其他被告聽到「仙人跳」這個字眼就是要做這件事
    情。「仙人跳」不一定是強盜取財，也有可能是恐嚇，或是
    拿一點錢或是打他一頓。
　4.被告戊○○有向己○○拿3000元，沒有告訴其他三位被告他。被
    告戊○○係臨時起意私下向己○○要錢，惟並未施以「致使被害
    人不能抗拒之手段」 ，因此被告戊○○之犯行應僅構成恐嚇
    取財既遂罪，應尚不符合強盜罪之構成要件。
　5.據甲○○及戊○○的說法，他們只有語音通話，沒有視訊通話。
    為何有影片，是因為語音通話時是可以同時錄影，WeChat有
    這個功能，所以乙○○的手機才有錄影，但是何人錄的就不知
    道，群組內的語音通話是看不到影像，所以不構成刑法第23
    5條散播猥褻物品罪。
(二)被告甲○○：
　⑴被告甲○○不爭執部分及辯解：甲○○固承認其有事實欄所載傷
    害、恐嚇及使告訴人行無義務之事、妨害自由等行為，但否
    認強盜告訴人之財物，辯稱：伊沒有取走己○○之3000元，伊
    沒有與戊○○共同以手機開啟群組視訊，伊沒有要拿己○○的財
    物，是戊○○說要叫己○○來教訓他而已云云。
　⑵辯護人為被告甲○○辯護：
　1.被告甲○○承認傷害罪、強制罪及恐嚇罪，其傷害時下手兇狠
    是其本性，不是因為本案才打這麼兇，其一向就是如此。
　2.「要如何處理」這句話解釋的空間很大，並不是像檢察官講
    的就是要拿錢出來處理，或要叫己○○拿更多錢，本案被害人
    被控制自由的時間長達3小時，過程中甲○○、戊○○及被害人
    間有很多的互動，「如何處理」有可能是恐嚇的話語，不是
    要拿錢出來。
  3.被告甲○○不知道被告戊○○有向被害人拿3000元，被告甲○○是
    為了幫戊○○教訓被害人的意思，將被害人騙到房間後毆打。
    且由卷內證據均無法證明甲○○與其餘被告有共同謀議強盜取
    財的犯意。案發當時甲○○有工作，無強盜被害人的動機。本
    案若是強盜搜刮財物，則目的已經達到，他們就可以離開，
    但被告們卻繼續留在飯店傷害被害人，這個過程與一般強盜
    的情形不同。
  4.甲○○沒有強盜及恐嚇取財的意思，可從被害人證述知道，甲○○不要拿被害人的錢及戒指。本案無積極的證據證明被告四
    人有事前謀議、行為分擔，有可能是戊○○臨時起意向被害人
    拿錢。
　5.甲○○是用語音通話，並非視訊，並無將廁所內的影像散播，
    不構成刑法第235條散播猥褻物品。
　6.被害人的陳述難免會有誇大的情形，所以被害人的證述不可
    盡信，仍然需要其他補強證據。
(三)被告庚○○：
　⑴被告庚○○不爭執部分及辯解：庚○○固承認其與戊○○、甲○○、
    乙○○等4人原在太子飯店501號房，其接續傳送「好，你上來
    找我」、「501，直接進來，又沒鎖」等訊息給己○○，其在5
    01號房中等待己○○到來，被告戊○○、甲○○、乙○○等人則到51
    2號房內，待告訴人己○○進入太子飯店501號房內，其拍攝己○○躺在床上之照片，並傳送訊息給戊○○，戊○○與甲○○、乙○○
    返回501號房，其開門後有與其他3人對話，及看手機後挽著
    戊○○的手進入501號房，在房間內戊○○、甲○○有毆打、恐嚇
    告訴人，要告訴人處理此事，又叫告訴人進去廁所內。其與
    戊○○至太子飯店櫃檯，由戊○○支付400元再開508號房，戊○○
    等4人復帶同己○○前往508號房，甲○○、戊○○繼續要求己○○必
    須處理此事，此期間戊○○有拿100-200元，要求庚○○及乙○○
    代為出外購買檳榔等物。告訴人在508號房內因承受不了持
    續的毆打，於同日13時52分許，乘甲○○持鐵椅攻擊時猛力回
    推鐵椅，奪門向外逃出，告訴人因而受有起訴書所載之傷害
    等情，惟矢口否認其所為構成強盜未遂罪，辯稱：伊當時不
    知道仙人跳的意思，伊沒有與戊○○等人在501號房內謀議設
    局對己○○仙人跳，伊沒有要己○○的財物，伊只猜到戊○○可能
    會打己○○而已，伊只承認傷害，是戊○○、甲○○叫己○○處理，
    伊沒有犯意聯絡及行為分擔云云。
　⑵辯護人為被告庚○○辯護：
　1.本案計畫對己○○傷害、恐嚇、限制人身自由、強取財物等不
    法行為，而有犯意聯絡者，只有戊○○與甲○○：乙○○、甲○○於
    偵查中均明確證述或陳述，是戊○○把甲○○、乙○○從512號房
    找來501號房後，再找甲○○到房間角落討論對己○○仙人跳之
    事，被告庚○○雖偶然聽到戊○○與甲○○談到「仙人跳」，惟不
    清楚戊○○、甲○○二人之計畫，被告庚○○於配合戊○○、甲○○二
    人指示引誘己○○上來501號房的過程中，確有猜到戊○○、甲○○可能會毆打己○○，惟戊○○、甲○○二人後續恐嚇、限制人身
    自由、強取財物等行為，實非被告庚○○於配合引誘己○○上來
    501號房之初所能預見，亦顯然違背被告庚○○之本意，故被
    告庚○○後來雖因懼怕戊○○、甲○○而無明確之反對行為，惟亦
    無積極配合戊○○、甲○○二人犯罪之行為，被告庚○○既未曾參
    與戊○○、甲○○二人之事前計畫謀議，於配合引誘己○○上來50
    1號房之際，亦無從預知戊○○、甲○○後續有強盜行為。在無
    積極證據證明被告庚○○有參與戊○○、甲○○二人之犯罪分工前
    ，實無從僅以被告庚○○未積極阻止，或被告庚○○有配合去買
    飲料與檳榔等行為，遽認被告庚○○與戊○○、甲○○二人就強盜
    等犯罪行為有犯意聯絡及行為分擔。
　2.從戊○○跟庚○○間對話紀錄可知，戊○○傳「拍給我看」，庚○○
    才把被害人躺在床上的照片傳送給戊○○。從頭到尾都是戊○○
    找甲○○討論之後，由戊○○下命令，乙○○、甲○○才知道要移動
    到512號房，可知戊○○是本案之核心。
　3.再從被告乙○○、甲○○所述，戊○○告知甲○○他自己的計畫時，
    都是說要約己○○教訓他，沒有說要錢。
　4.被告庚○○參與的部分，只有在戊○○要到512號房時跟著一起
    移動，戊○○在走廊上叫庚○○回501號房等己○○來，庚○○才回
    到501，才用手機跟己○○說你上來501號房。其他共同被告在
    攻擊己○○的時候，庚○○瑋有阻止的動作及聲音。其他共同被
    告問己○○要如何處理、戒指、手機轉讓、10萬元等，庚○○都
    沒有參與。另買檳榔及飲料無法構成共同正犯的行為分擔，
    亦非幫助犯的行為，因此庚○○的參與就只有在501號房叫己○○上來的行為。
　5.庚○○與其他被告無犯意聯絡：本案沒有直接證據證明庚○○有
    聽到或參與戊○○告知甲○○的整個犯罪計畫，故無法認定庚○○
    有參與強盜或其他犯罪的犯意聯絡。且有幾個事實可以反證
    庚○○沒有參與犯罪之犯意聯絡：①如果庚○○真的知道整個犯
    罪計畫，在戊○○找其他被告到512號等己○○來的時候，庚○○
    就不會去512，她應該是在501號房等己○○來，結果她還是一
    起去512，可知她確實不知道犯罪計畫的存在。②兩個對被害
    人動手的時候，庚○○就有阻止，她如果知道這是計畫的一部
    分她就不會去阻止。③如果所有的被告都是一起計畫，為何
    戊○○拿到錢時，庚○○及乙○○不知道戊○○有這筆錢。
　6.庚○○除了一開始叫己○○上來之外，只是單純的沈默，依照實
    務見解，不能因為未阻止或是沒有求救，就認定庚○○有默示
    的合意。且一開始講的計畫，沒有提到凌虐及取財的部分，
    凌虐及取財的部分，已經超過一開始戊○○所計畫的行為，而
    構成共同正犯的逾越。因此，縱使構成共同正犯，然已經逾
    越當時計畫的行為，應該由實行的人來承擔，不能要求其他
    共同正犯來承擔。綜上所述，庚○○需要負責的部分只有把己○○叫上來501號房的行為，她基於當時與戊○○是男女朋友關
    係，所以才會順從戊○○的意思叫己○○上來。以庚○○當時18歲
    的心理，只能想像可能會教訓己○○，不會想像到會凌虐或是
    強盜。當時出現戊○○很強勢向庚○○下指示時，庚○○沒有辦法
    去反抗，這也是庚○○自己的錯誤，她表示沒有去求救這件事
    情她很後悔，然不能依成年人的想法，適用在小女孩的身上
    。另外，庚○○先前要提出10萬元賠償，但告訴人無法接受，
    庚○○只構成幫助傷害罪，請審酌庚○○沒有前科，還在就學中
    ，請給予緩刑。
(四)被告乙○○：
　⑴被告乙○○不爭執部分及辯解：乙○○固承認其與庚○○、甲○○、
    戊○○等4人在太子飯店501號房，戊○○有拿庚○○與己○○的手機
    對話給甲○○看，他們談話內容就是己○○跟庚○○曖昧，戊○○不
    開心，戊○○就是要找甲○○一起教訓己○○這樣子，戊○○就直接
    約己○○過來；嗣戊○○叫其與甲○○到512號房內，叫庚○○在501
    號房等己○○，己○○於同日上午10時40分許進入飯店501號房
    ，經庚○○以訊息告知戊○○，戊○○叫甲○○與其前往501號房，
    至501號房門口時，戊○○叫其持手機錄影，進入501號房後，
    戊○○、甲○○有毆打、恐嚇告訴人，又叫告訴人進入廁所內，
    嗣有與戊○○等人、己○○前往508號房。告訴人有一直說要拿
    錢出來處理，也有說要拿戒指出來等情，惟矢口否認其所為
    構成強盜罪，辯稱：伊沒有與其他3名被告謀議強盜己○○之
    財物，伊只知道要打己○○云云。
　⑵辯護人為被告乙○○辯護：
　1.依被害人之證述，被害人要拿戒指、10萬元給戊○○、甲○○，
    戊○○、甲○○他們都不要，由此可知戊○○、甲○○不要己○○的錢
    ，沒有取財的故意。
　2.乙○○在本案之前不認識己○○，乙○○與戊○○、庚○○是網友，乙○○與己○○沒有任何的仇恨，乙○○也沒有得到任何利益，當時
    庚○○說要約己○○出來聊一聊，她主觀上的認知只有到這裡。
    乙○○沒有動機加重強盜或是恐嚇取財，
  3.被害人說要拿10萬元出來，要簽手機轉賣切結書都是在廁所
    ，這兩個女生有外出購物，都不在房間內，事前不知道要強
    盜，事中男生在廁所裡面，女生不知情，乙○○不構成加重強
    盜及恐嚇取財。
二、當事人皆無爭執而可先予認定之事實：
    被告戊○○、庚○○、甲○○、乙○○上開不爭執部分之事實，業經
    被告戊○○、庚○○、甲○○、乙○○於本院準備程序或審理中供述
    或表示不爭執，且經證人即告訴人己○○於警詢、偵查中及本
    院審理時證述（警卷第23至24頁、偵卷一第13至17頁、第15
    3至158頁、本院卷二第239至309頁、本院卷四第49至60頁）
    、證人鍾源俊於警詢及偵查中之證述（警卷第26至28頁、偵
    卷一第153至158頁）、馬翊峻於警詢及偵查中之證述（警卷
    第28至30頁、偵卷一第153至158頁）、己○○之郭綜合醫院診
    斷證明書1紙（警卷第46頁）、臺南市政府警察局第二分局
    扣押筆錄、扣押物品目錄表及扣押物品收據各4份（警卷第4
    7至67頁）、贓物認領保管單1紙（警卷第68頁）、太子飯店
    501號房照片2張（警卷第69頁）、太子飯店監視錄影畫面翻
    拍照片1份（警卷第70至77頁）、被告乙○○指認之告訴人裸
    照1張（警卷第72頁）、鍾源俊之臉書訊息截圖暨其他指認
    照片共4張（警卷第73至75頁）、現場照片7張（警卷第78至
    81頁）、告訴人與被告庚○○璋凌IG對話翻拍照片15張（警卷
    第82至89頁、同本院卷二第181至188頁）、扣押物照片4張
    （偵一卷第51頁）、指認犯罪嫌疑人紀錄表1份（偵二卷第1
    3至16頁）、檢察官107年9月8日勘驗筆錄及擷取照片1份（
    偵二卷第237至247頁）、WeChat軟體還原紀錄1份（偵二卷
    第249至310頁）、手機對話截圖15張及資料光碟1片（本院
    卷一第429至445頁）、太子飯店監視器勘驗（本院卷二第87
    至92頁）、勘驗庚○○之警詢筆錄、乙○○之手機之501號房內
    影片及截圖（本院卷二第105至116、161至169頁）、勘驗鑑
    定報告㈠第307頁乙○○手機相關影音光碟拍攝太子飯店501號
    房廁所及截圖（本院卷四第54至56頁、63頁）、臺灣臺南地
    方檢察署109年5月18日丙○文數字第1090003388號函暨檢附W
    echat軟體還原紀錄說明報告1份（本院卷三第377至383頁）
    、臺灣臺南地方檢察署109年9月15日丙○文法豐109數採助3
    字第1099060284號函暨檢附採證勘驗報告4份（本院卷三第3
    99、405至423頁）等在卷可稽、手機4支扣案可佐，此部分
    事實先堪認定。
三、本件案發之客觀過程及被告四人是否有犯意聯絡及行為分擔
    ？
(一)證人即同案被告庚○○之供述：
　⑴於警詢時供述內容如附表一勘驗內容所載，並供稱：當時甲○○、戊○○及乙○○他們知道被害人快要到太子飯店時，就到512
    號房等我發出訊息給他們，他們才過來。是戊○○叫我約被害
    人直接上來501號房間。(問：被害人到達501號房時，妳和
    他聊了什麼？)他問我為什麼要來住飯店，我叫他不要問這
    麼多，他說要是妳男朋友回來看到他在房間，妳男朋友會不
    會生氣，在此當中我已經將他拍照並傳訊息給戊○○了，大約
    過了5分鐘左右，他們就過來了等語（警卷第21-22頁、本院
    卷二第107-110頁）。
　⑵107年7月15日於偵查中證稱：戊○○計畫引己○○出來，他們兩
    個男生說要設局仙人跳，因為己○○有先覓我，但都是戊○○假
    裝我的名義回的，我都知道，我有跟戊○○說我自己回就好，
    但是戊○○都不把手機還我。(問：既然你的手機被戊○○拿走
    ，為何你還能夠單獨跟被害人見面？)當時他們三個一起離
    開到512號房，我本來也要一起過去，是戊○○叫我留在501號
    房，他說等一下己○○過來的時候，叫我發訊息給他，那時候
    他就把手機還給我了等語（偵卷一第47頁）。
　⑶107年8月16日於偵查中證稱：(問：你們當時在何處對己○○進
    行仙人跳？)都是戊○○、甲○○討論的，我跟乙○○在床的另一
    邊在講話。當時甲○○在房間講仙人跳講的很大聲，所以我有
    聽到。(問：己○○當時說在樓下就好，妳為何要叫他去房間
    裡面？)因為是戊○○叫我叫己○○到房間，並在房間内等己○○
    進來再通知戊○○進來房間。(問：你通知戊○○他們過來501房
    時，開門時就跟他們講「那個男生來了」？)對等語（偵卷
    二第37-46頁）。
　⑷107年8月28日於偵查中供稱：從己○○表示「我在樓下」，之
    後的「好，你上來找我」、「501，直接進來啊，又沒鎖」
    ，那邊是我打的。其餘例如：「要來找我嗎」、「我想你了
    」那些都是戊○○打的。是戊○○傳完那些訊息後，才跟甲○○討
    論要仙人跳。(問：你是聽到戊○○說要仙人跳後，才回覆己○○要他直接上來501號房找你？)是的。(問：所以戊○○跟甲○○
    都知道你跟己○○沒有任何親密關係，卻藉故毆打並要求他處
    理？)對。(問：處理是什麼意思？)就是要逼己○○拿錢出來
    解決等語（偵卷二第133-139頁）。
　⑸107年9月14日於移審訊問時供稱：他們兩個人在門邊，我躺
    在床上，他們就在那邊小聲聊天，甲○○就突然大聲說就像仙
    人跳那樣，但是我不知道仙人跳是什麼意思。戊○○跟甲○○把
    己○○騙來太子飯店打他，然後凌虐他，叫他拿錢出來等語（
    本院卷一第97、107頁）。
　⑹於本院審理中證稱：當時在501號房，原本戊○○及甲○○是在床
    尾講話，他們就突然走到靠近廁所門口那裡，就突然提到「
    仙人跳」3個字，我聽到「就像仙人跳那樣」。這句特別大
    聲。接下來戊○○就叫全部的人去512號房。（問：妳的手機
    是何時交到妳的手上的？）戊○○要出501號房之前。當時我
    已經知道己○○要來了。因為戊○○在傳訊息時，我有看到戊○○
    找己○○來，而且戊○○找甲○○來房間時，戊○○有跟甲○○說等一
    下有一個男生要來找我。戊○○叫我叫己○○上來。戊○○跟我說
    ，等己○○到了之後要傳訊息跟他講。我知道戊○○與甲○○有可
    能會打己○○，可是我不知道他們下手會這麼兇狠等語（本院
    卷二第385、408-411頁）。
(二)證人即同案被告甲○○之供述：
　⑴於偵查中供稱及證述：當時我們四個人都在戊○○房間内，戊○○把我叫過去房間的旁邊，並跟我說庚○○的這個朋友好像在
    臺南，他就說他要把他騙上來，我問他騙他上來幹嘛，戊○○
    就問我說知不知道什麼是「仙人跳」，我就跟他說不要拿別
    人的錢，戊○○就說沒有要拿他的錢，要打他而已。原本庚○○
    的手機都是戊○○在使用，但我忘了庚○○有沒有把手機拿回去
    。(問：戊○○確實有跟你在501號房設局對己○○「仙人跳」嗎
    ？）是的，「仙人跳」3個字是戊○○說的。(問：所以你們前
    往那個房間之前，你就知道己○○是誰了？)是，因為在我們
    房間的時候，庚○○拍照給戊○○的時候，我們就有看到了。誘
    騙己○○的人是戊○○，不是我。(問：你們動手毆打己○○之後
    ，是否有要求己○○要處理這件事？）是的。(問：庚○○及乙○○是否知道你們要對己○○「仙人跳」的計畫嗎？）庚○○應該
    知道，因為她有拍照給戊○○看，通知戊○○趕到房間去等語（
    偵卷二第221-227頁）。
　⑵於本院準備程序時供稱：是戊○○提議要仙人跳，不是我跟戊○○提議等語（本院卷二第111頁）。
　⑶於本院審理中證稱：戊○○就跟我講他女友的前男友己○○前一
    天晚上有密庚○○，戊○○吃醋、不爽，戊○○要教訓己○○、要打
    己○○，然後戊○○問我要不要挺他。（問：計畫這件事情時，
    庚○○是否在場？）是。當時戊○○就叫我們先回去那間房間，
    我們就先回去512之後，戊○○就跟我說己○○等一下要來，會
    去戊○○他們住的那一間房間，然後說來的時候，庚○○會密他
    ，我們再過去。庚○○有密戊○○，戊○○還有拿庚○○傳給戊○○的
    照片給我看。就是己○○到那間房間，我忘記是坐在床上還是
    躺在床上的照片。戊○○給我看完後就說走，己○○來了，我們
    就去501號房，庚○○出來之後，我們有在走廊上對談，當時
    好像就問己○○是不是在裡面，（問：當天庚○○有無講到那個
    男的來了這句話？）有。庚○○講之後，戊○○有問庚○○，是相
    片那個嗎。之後戊○○有叫乙○○錄影，我們就進去了。進去之
    後我與戊○○都打己○○。我先動手的。（問：提示甲○○107年9
    月7日之偵訊筆錄第3-4頁）當時你答：「...戊○○就問我說
    知不知道什麼是『仙人跳』，」當天其實戊○○有跟你提到「仙
    人跳」，是否如此？）對，因為我現在忘記了，如果那時候
    這樣講，那就是那樣，因為當時應該記憶比較清楚等語（本
    院卷三第157-163、195-196頁）。
(三)證人即同案被告乙○○之供述：
　⑴於警詢時證述：「（問：本案被害人己○○遭強盜、妨害自由
    、恐嚇及傷害等案，首謀為何人？共犯為何人？)首謀是戊○○及甲○○。共犯是庚○○，我只是受戊○○指示幫忙攝影工作。
    庚○○、戊○○他們2人早知道己○○已經來到臺南的，但是庚○○
    沒有回己○○訊息，直至翌（14)日早上戊○○才以庚○○之IPhon
    e7手機回復己○○訊息，訊息内容是拐騙己○○過來要到太子飯
    店的501號房找庚○○。等到己○○說要過來太子飯店後，我們4
    人本來還在501號房，戊○○就叫我跟甲○○先到512號房等，約
    過幾分鐘後，戊○○進來512號房並跟甲○○討論什麼我不清楚
    ，因為我在玩手機，討論完後就說我負責拿手機錄影，我、
    戊○○及甲○○先在512號房等己○○來，俟己○○進入501號房找庚○○後，我跟甲○○、戊○○就過去501號房，過去要誣賴己○○與
    庚○○有一腿才能藉機敲詐勒索己○○，我看庚○○走出501號房
    時，手上與戊○○手上都有拿著手機，當時戊○○指示我打開手
    機開始全程錄影，所以戊○○、甲○○及庚○○早就知道被害人己○○在501號房裡了等語（偵二卷第5-10頁）。
　⑵於偵查中供稱或證述：有幫他們錄影毆打己○○的影片，是戊○○叫我錄影，說要錄影存證。庚○○開門說個男的來了，庚○○
    有拍男生照片給戊○○看，並跟他說他來了。107年7月14日早
    上是戊○○在501號房跟庚○○講好，我跟甲○○去501號房找他們
    的時候，戊○○再跟甲○○講，他們講的很小聲，當初我還不是
    很清楚，我只知道己○○要來。(問：後來他們何時跟你講要
    勒索己○○？)己○○逃走之後，他們才跟我講。(問：庚○○是否
    一開門就跟你們講：那個男的來了？)是。(問：所以你知道
    己○○是被戊○○騙來太子飯店的？)是，我在門口的時候就知
    道己○○是被他們騙來的。(問：為何戊○○他們要把己○○騙到
    太子飯店房間來打他？)因為己○○問庚○○：台南有哪些好吃
    的宵夜，然後戊○○就很不開心。(問：所以當時你們是否計
    畫誣賴己○○跟庚○○有一腿來藉機要求己○○拿錢出來處理？）
    對，但一開始我就只是知道戊○○跟甲○○要打己○○。因為甲○○
    叫我回512房等，甲○○就把我拉回到512房等，後來庚○○傳訊
    息跟戊○○講，我們再一起到501房去。(你何時知道戊○○用庚○○的名義誘騙己○○烕廷到太子飯店？)107年7月14日中午左
    右，在501號房内庚○○拿手機給我看，我才知道己○○是被騙
    上來房間的，當時戊○○、甲○○他們跟己○○在廁所内。在己○○
    來之前，庚○○有跟我說，她有一個男的朋友要來，但來的目
    的她沒有說。整件事情是戊○○騙被害人過來太子飯店的，他
    從107年7月12至14日就一直都在用庚○○的手機等語（偵卷二
    第21-25、177-181頁）。
　⑶於本院審理中證稱：戊○○有拿庚○○跟己○○的對話給甲○○看。
    因為己○○跟庚○○聊天、曖昧，戊○○不爽，要找他過來打他。
    (問：己○○跟庚○○曖昧這些話是何人說的？)戊○○。談話內容
    就是己○○跟庚○○曖昧，戊○○不開心，他就是要找甲○○一起教
    訓己○○這樣子。戊○○就直接約己○○過來。(是何人叫你們到5
    12號房？)戊○○。(問：照上次甲○○說的，你們後來從512號
    房又回到501號房，是否是因為戊○○說被害人到了？)是。(
    問：之後進去的時候你有錄影，是何人請求你錄影？)戊○○
    等語（本院卷三第319、327-328、337-338頁）。
(四)證人即同案被告戊○○於本院審理時之證述：前一天晚上己○○
    有跟庚○○說他要來找她，並問她臺南有什麼比較好吃的。我
    知道己○○要來臺南。我有看到己○○傳訊息，訊息還在傳，之
    後我先去跟甲○○說，庚○○在跟她前男友聊天，當下不知道是
    當晚還是早上，我有跟甲○○說庚○○的前男友好像要來找她。
    （問：你們三位在512號房時，你有跟庚○○在傳訊息，另外
    乙○○及甲○○有無跟你一起看手機訊息？）甲○○有看到。庚○○
    傳照片來時我有拿給甲○○看。（問：從照片之後，甲○○都有
    跟你一起看你與庚○○的手機對話？）從傳照片過來之後都有
    等語（本院卷三第90-96頁）。　　
(五)且依卷附之庚○○手機及告訴人手機以IG通訊軟體於107年7月
    14日之對話翻拍照片所示（見警卷第82至84、86至89頁、本
    院卷二第181至187頁），對話如下：
【庚○○之通訊軟體帳號ku_890224(下稱庚○○)與己○○(下稱己○○)之IG對話紀錄】 (07/14 12：44) 己○○：欸欸欸、台南有什麼好吃的宵夜啊 (07/14 2：26) 庚○○：有很多、可以買來給我吃 (07/14 8：43) 己○○：(傳送2張食物貼圖)、早餐 庚○○：哦哦 己○○：好好ㄘ、我們在中西區 庚○○：要來找我嗎？ 己○○：我跟我朋友哈哈哈 庚○○：來 我想妳了 己○○：乖、哈哈你都有男朋友了去也奇怪、你值得更好的 庚○○：他不再 己○○：那你在哪 庚○○：太子飯店 己○○：那在哪、哈哈哈哈 庚○○：Google、也在中西區 己○○：友愛街349號 庚○○：嘿對 己○○：飯店聊天哈哈哈 庚○○：無聊呀 己○○：晚點、啊你怎麼住飯店 庚○○：我晚點有事 不要問太多 你會怕 己○○：嚇死寶寶 庚○○：啊你現在來 己○○：我在參觀 庚○○：好 啊幾點 己○○：好了跟你說 庚○○：嗯好 己○○：等等去 庚○○：(OK手勢貼圖) 己○○：我在司法博物館哈哈哈 庚○○：那是三小鬼 庚○○：去那轟幹？ 己○○：小聲點 你還在飯店嘛 你要下來嗎 我在樓下     (紅色愛心貼圖) 庚○○：好  你上來找我 己○○：幾樓 庚○○：501  直接進來啊又沒鎖 己○○：(LINE對話截圖)。 
　　內容包括對告訴人說「來我想妳了」、「他不再」、「啊你
    現在來」、「好啊幾點」等，顯係主動邀約引誘告訴人至太
    子飯店與庚○○見面。待告訴人到達太子飯店樓下，並詢問庚○○「你要下來嗎」，庚○○回答「好  你上來找我」、「501 
     直接進來啊又沒鎖」，讓告訴人進入房間內。
(六)又以太子飯店監視器錄影光碟內容（勘驗內容如附表二所示
    ，見本院卷二第88至90頁），比對告訴人到達後，被告4人
    之動線，告訴人到達太子飯店大廳之時間為10時37分45秒，
    此有太子飯店大廳監視器翻拍照片1張在卷可稽（見警卷第7
    6頁）。而太子飯店501號房門外之監視器（因監視器時間比
    實際時間慢25分鐘，故以下均以實際時間記載）於10時37分
    25秒時，被告甲○○、乙○○從左上方的501號房走出來，兩人
    左轉之後離開監視器拍攝範圍。於10時38分22秒時，被告戊○○、庚○○從左上方的501號房走出來，兩人行進路線和前述
    甲○○及乙○○相同。10時39分18至22秒時，被告庚○○獨自返回
    畫面左上角501號房，左手拿著手機，手機螢幕是亮的，庚○○有拿手機到面前，直到走入501號房。於10時39分45至49秒
    時，被害人己○○出現在鏡頭前並敲門，於10時40分12秒時，
    501號房門打開，己○○進入畫面左上角501號房內。再依被告
    4人之前揭供述可知，被告戊○○、甲○○及乙○○此時係在512號
    房等候。
(七)再依卷附之戊○○手機內其與暱稱「寶貝」之庚○○以WeChat通
    訊軟體於107年7月14日10時41分之對話翻拍照片所示（見警
    卷第85至86頁、本院卷一第449至453頁），對話如下：
(07/14 10：41) 戊○○：拍給我看 庚○○：(1張己○○威庭躺在床上的照片) 庚○○：..? 戊○○：他給我躺著?== 庚○○：嗯啊 庚○○：啊你不來拯救我？ 戊○○：有說他能躺？ 庚○○：他自己躺的啊靠北 戊○○：他有講什麼嗎？ 庚○○：你男朋友去哪 戊○○：隨便妳怎麼講 庚○○：我說你去買東西 戊○○：然後 庚○○：你肚子餓 戊○○：嗯嗯他說什麼 庚○○：他說啊你回來他不就死定了 庚○○：我說我不知道哈哈哈　他說你等等回來會打他... 
　　可知被告庚○○於同日10時41分許依戊○○之指示拍攝己○○威庭
    躺在501號房之床上照片給戊○○觀看，並傳「啊你不來拯救
    我？」，於戊○○詢問庚○○「他有講什麼嗎？」，庚○○告知被
    告戊○○其與己○○之聊天內容，而被告庚○○明知戊○○、甲○○及
    乙○○此時在512號房等待，卻向己○○謊稱戊○○去買東西等情
    節，可知庚○○依其等之計畫進行：待誘騙告訴人進入501號
    房後，傳訊息通知在512號房等待之戊○○等人。
(八)又依前述太子飯店501號房外之監視器錄影，於10時44分57
    秒至45分4秒時，甲○○、戊○○、乙○○返回501號房外面，該3
    人在501號房外面對話。於10時45分19秒，庚○○開門走出房
    間，手上拿著電話與戊○○、甲○○、乙○○講話。10時45分29秒
    被告4人均伸頭看拿在手上的手機畫面後。10時45分37至42
    秒，甲○○先進入501號房內，庚○○轉身即挽著戊○○進入，乙○○緊接著也進入501號房內。即在告訴人己○○進入501號房約5
    分鐘後，被告甲○○、戊○○、乙○○即返回501號房門外，待庚○○開門後，與庚○○在門外講話約18秒後，被告4人始陸續進入
    501號房。
(九)又扣案之乙○○手機內錄影內容（勘驗內容如附表三所示，本
    院卷二第112至114、162至167頁），比對前揭太子飯店501
    號前之錄影可知，於10時45分19秒，庚○○開門走出房間，手
    上拿著一個電話與戊○○、甲○○、乙○○對話之內容如下：
　　甲○○：你朋友誰啊（台語）？
　　戊○○：誰啊？
　　庚○○：台北的（台語）。
　　戊○○：蛤？
　　庚○○：台北的（台語）。
　　戊○○：你剛傳給我看的那一個喔？
　　庚○○：嘿啊，他剛剛密我的那一個（台語）。
　　對話完後，庚○○挽戊○○的左手，四人陸續進入501號房
　　。甲○○及戊○○即以庚○○所拍攝之照片質問己○○「是否知道她
    有男朋友」、「你跟她的對話紀錄開起來」、「為何躺床」
    等語，被告甲○○持房內之鐵椅毆打己○○頭部及身體，戊○○亦
    徒手毆打己○○，甲○○並向己○○恫稱：「你手腳哪一肢不要了
    」、「你死定了你」等語。
(十)戊○○、甲○○、乙○○、庚○○於同日10時45分進入太子飯店501
    號房後之情形，除前揭勘驗乙○○之扣案手機內錄影檔如附表
    三之內容，及另一影片長1分2秒，為告訴人全身未穿衣物，
    僅左手戴手錶，著黑色襪子站立於浴缸中，身旁有一雙鞋子
    。告訴人正面面對攝影鏡頭，雙手放在背後，從頭至生殖器
    部位均出現於畫面中，全程面露恐懼。影片中聲音為戊○○及
    甲○○，二人共同質問己○○；並出現一次電話中傳來的笑聲，
    於影片最後亦有電話中傳出之另一男生聲音說：「幹你娘就
    噁心捏阿。」等內容（如附表四），業經本院勘驗製作筆錄
    在卷（本院卷四第55至56頁）外，另據告訴人證述如下：
  ⑴於警詢中證稱：他們打完我後，該黑衣男就嚇令我把手機交
    出來，我因害怕並交手機給該男子，該男子就把我的手機放
    一旁，並稱要把我手機内容刪除並簽下轉賣同意書，此時該
    白衣男見我手機放在床上，就將我手機拿起交給另一名穿白
    衣女，並叫白衣女將手機收好，此時白衣男就持房間内的木
    椅子往我頭部砸了3次左右，黑衣男在一旁拿起手機開視訊
    一邊拿手機一邊拿拖鞋打我，白衣男這時也是用拖鞋打我，
    打完我後，就喝令我去房間廁所，進到廁所後就叫我全身脫
    光，黑衣男就喝令我拿牙刷及牙膏自己動手刷洗下體生殖器
    ，對方全程給我錄影及視訊，等我刷洗完下體後，該2位男
    生還是一直出手打我，並詢問我要怎麼解決，恐嚇我是要留
    下哪隻手或腳，對方還恐嚇要載我到山上作掉，當時白衣男
    拿出手機給我觀看持槍對人射擊的畫面，白衣男是拿手機給
    我看砍人等恐嚇照片，恐嚇完後對方就問我要怎麼解決，並
    詢問我身上還有多少錢，我跟對方回說3000元後，就自己過
    去從脫下的褲子口袋中拿出3000元給對方，但對方還是持續
    恐嚇我，對方還是問我這件事要怎麼處理，我有主動提出給
    對方3萬元，但對方沒有接受，還是用徒手毆打我並推我去
    撞牆，整個過程約1個多小時左右，直到接到飯店櫃台人員
    電話通知說休息時間到了後，對方庚○○與另外3人討論完後
    就叫我穿上衣服並走到508號房。進去之後他們持續凌虐我
    ，並指責我不該與庚○○發生性關係，要求我解決該事，在這
    當中該2位男生還是持續毆打凌虐我，後來白衣男就拿房間
    内椅子要攻擊我，但被我用手拉住椅子並往白衣男方向推過
    去，白衣男這時往一旁跌倒後，我趁機開啟房門逃跑。（問
    ：白衣女乙○○、黑衣男戊○○及白衣男甲○○，現經你指認是否
    於107年7月14日10時36分對你實施強盜、妨害自由、傷害、
    恐嚇之人？）是等語（見警卷第23至24頁）。
　⑵於偵查中證稱：他們進入501號房後先毆打我，然後叫我進廁
    所，要我脫衣服，並叫我拿牙刷沾牙膏刷我的生殖器，黑衣
    男拿手機開視訊給其他人看，白衣男拿一台手機放在馬桶蓋
    上，鏡頭對著我應該是在錄影，之後黑衣男先用手機播放他
    拿手槍開槍的影片，白衣男也有拿手機裡面的照片給我看，
    照片是一個男子躺在醫院，身上有紗布都是血，然後跟我說
    ：那是他砍的，他們講完之後就問我這件事情要怎麼處理，
    我因為害怕只好跟他們說：我身上的東西都給他們。他們就
    在廁所内討論，就跟我說這些東西他們不要，要我交出現金
    3-5萬元來，因為手機在他們進房間的時候，黑衣男叫我交
    出手機，並要我自己按開我的密碼放在床上，白衣男就把我
    手機拿走，交給白衣女，要白衣女不要讓我拿到手機。因為
    我的手機在他們那裡，所以我拜託他們先還我手機，好讓我
    找朋友拿錢來，但是他們不肯，就先打我一頓，之後跟我講
    ，如果這件事我今天沒有處理好，就要載我到山上把我做掉
    ，這些話他們在我進廁所的時候就一直重複的講，講完之後
    他們兩個男生就把我關在廁所裡面，他們就出去。過了3-5
    分鐘左右，他們就進來，黑衣男直接問我身上有多少錢，要
    我全部交出來，當時白衣男在旁觀看，我就從我褲子口袋的
    皮夾内拿出3000元，當時我還是全裸的，我把錢交給黑衣男
    ，交給他們之後，他們就要我把衣服穿起來，要我到房間内
    的椅子上坐，我穿完衣服走出廁所的時候，他們四人全在房
    間内，他們還是持續不斷的問我這件事我要如何處理。我們
    轉到508號房後，他們又繼續動手打我。仍然問我要怎麼處
    理這件事，我只好又跟他們說，我的戒指給你們，你們拿去
    當，他們就問我說戒指是不是我自己買的，我說是我家人買
    給我的，他們就又動手打我，當時他們四人都在房間内，那
    兩個女生有看到，但都沒有說什麼。黑衣男有要我把手機的
    資料刪掉，並要我簽轉賣同意書給他，但他只有口頭說，還
    沒有拿給我簽。我忘記在廁所還是在房間講，但是講的時候
    那兩個女生不在房間内，只有我、黑衣男及白衣男在場等語
    （見偵卷一第153至158頁）。
　⑶復於本院審理中證稱：椅子砸完之後，戊○○就搬一張椅子叫
    我坐在椅子上，開始問我說這件事情要怎麼處理，然後戊○○
    就拿手機打電話，開視訊照我，甲○○就叫乙○○把我手機管好
    ，不要讓我有機會碰到手機，戊○○就開始繼續用拳頭打我，
    這段期間都是一直在打我。一直問我說這件事情要怎麼處理
    。甲○○跟戊○○叫我進去廁所裡面把衣服、內褲、褲子全部都
    脫掉，接下來甲○○就開始拿手機錄我，戊○○一樣開著視訊，
    之後是戊○○叫我拿牙刷沾牙膏刷我的生殖器。他們一直問我
    怎麼處理，我就跟他說不然我的戒指給你們拿去當，後來他
    們也說不要，要現金，我說好，不然我聯絡我的家人，看10
    萬元可不可以給你們，你們放我走。後來他們有再討論，也
    是說不要的意思。他們有給我看手機的影片，之後也有給我
    看照片，就是人躺在病床上面，全部都是血的照片，甲○○說
    這是他打進醫院的，還有把手指剁掉，一個手指的照片，他
    跟我說這是他做的，他說我真的死定了。他們繼續問我說要
    怎麼處理。他們就叫我把身上的3000元給他。我忘記是先簽
    契約還是，反正就是都在廁所發生的。我就把我身上的3000
    元給他，後來戊○○、甲○○又叫我簽一張切結書，就是我同意
    把我的手機拿去賣掉，賣的錢就給他們，切結書還沒簽，當
    時二個女生不在。他有問我身上有多少錢，我說有3000元。
    他叫我拿出來交給他們，我自己拿出來。（問：你從皮夾拿
    3000元時，白衣男也在場，錢是交給黑衣男？）對。從廁所
    出來回到501號房間，男生被告一樣問我說要怎麼處理這件
    事情。到508號房之後，我一樣是坐在椅子上面，他們兩個
    男生也是同樣的話一直問。就是這件事情要怎麼處理。（問
    ：整段過程當中，在場的兩位女生有無質疑說到底要處理什
    麼？）沒有，我記得那時戒指拿出來給他們的時候，乙○○也
    是有問說這什麼戒指，有戴戴看，也沒有說要幫我講話什麼
    的。因為我跟他說這是我阿嬤給我的，他們就說家人給的東
    西他們不要等語（見本院卷二第239至309頁）。
　⑷查證人即告訴人於警詢、偵查及本院審理中所述之主要情節
    前後相符，且其於案發當日至郭綜合醫院急診，確實受有如
    事實欄所載傷害，有該院診斷證明書1紙存卷可參，被告戊○○及甲○○亦均坦承分別有徒手及持椅子、拖鞋等物毆打告訴
    人，並有事實欄所述恐嚇、強制告訴人之情事，被告戊○○供
    認其有向己○○拿3000元，另前揭「理由欄二」被告4人不爭
    執之事項，亦經被告4人供述在卷，被告乙○○於偵查中證稱
    ：手機本來是在501號房，轉到508號房的時候我就放在我的
    背包了，因為戊○○、甲○○說不要讓被害人拿走等語（見偵卷
    一第26頁），與告訴人所述相符，並有前揭勘驗乙○○之手機
    內錄影內容可佐。且觀以告訴人對於被告戊○○、甲○○2人拒
    絶其提議之給付10萬元及戒指典當之事、及戊○○有拿3000元
    及有意以手機典當未果等犯罪行為地點在廁所，庚○○、乙○○
    並無在場等節據實證述，可見告訴人之證述，尚無虛妄指證
    或一昧堆砌，加深被告4人涉案情節之情形，又告訴人於偵
    訊及本院審理時，均經具結擔保其證言之真實性，衡情告訴
    人亦無甘冒偽證罪之處罰，刻意構詞誣陷被告4人之理，足
    徵證人即告訴人上揭證述，堪以採信。綜上所述，告訴人就
    其於太子飯店內遭被告4人強盜財物經過之證述，有以上之
    證據可補強，而確堪採信。
()綜上，被告戊○○、甲○○、庚○○、乙○○4人已事先約定，由庚○○
    留在501號房，戊○○、甲○○、乙○○先在512號房等候：若如被
    告4人所辯稱僅要打告訴人，則其等基於此共同目的，本無
    分開行動，獨留庚○○在501號房之理；再從告訴人有傳IG訊
    息告知庚○○「你還在飯店嘛、你要下來嗎、我在樓下」，而
    上開太子飯店監視器顯示，告訴人到達樓下大廳之時間為10
    時37分45秒，被告甲○○、乙○○從501號房走出來的時間為10
    時37分25秒，不到1分鐘後，被告戊○○、庚○○亦從501號房走
    出來，庚○○再於10時39分18至22秒時拿手機獨自返回501號
    房。於10時39分45至49秒時，被害人己○○到501號房門外。
    再參照被告4人前揭之供詞可知，戊○○、庚○○、甲○○應係於
    告訴人到達太子飯店前一同在501號房商討並知悉告訴人將
    到達飯店。輔以上開告訴人到達飯店大廳之時間，與被告甲○○、乙○○離開501號房之時間，幾乎相同，而被告庚○○於告
    訴人上樓至501號房門前23秒時返回501號房內，戊○○、庚○○
    、甲○○如未事前同謀，豈能在告訴人到達501號前做如此安
    排。又被告戊○○與庚○○此時在不同房間內，戊○○卻能夠在己○○進房間後約1分鐘左右就傳訊息「拍給我看」、「他有講
    什麼嗎？」給庚○○，庚○○就拍告訴人躺在床上之照片傳給戊○○看，並告知戊○○其與告訴人在房內對話之內容，例如「我
    說你去買東西」等語。甚至，被告戊○○、甲○○、乙○○3人在
    僅經過5分鐘後，即返回501號房外，乙○○此時已知戊○○、庚○○、甲○○之計劃，於庚○○開門後，乙○○即能依戊○○之指示錄
    影，庚○○與戊○○、甲○○之對話如下：
甲○○：你朋友誰啊（台語）？ 戊○○：誰啊？ 庚○○：台北的（台語）。 戊○○：蛤？ 庚○○：台北的（台語）。 戊○○：你剛傳給我看的那一個喔？ 庚○○：嘿啊，他剛剛密我的那一個（台語）。 
    在其等進入房間十餘秒後，甲○○就叫己○○威庭「你跟她的對
    話紀錄開起來」。有前揭飯店之監視器影像擷取畫面、IG對
    話照片、Wechat對話照片、乙○○之手機內錄影檔可佐。由此
    堪信被告等人於告訴人抵達上開飯店前已有所討論安排，且
    看過己○○與庚○○之IG對話，其等倘無事先謀議，為何要故意
    讓戊○○之女朋友獨自在501房，刻意安排孤男寡女同處一室
    之場面而製造威嚇告訴人之藉口。另外3人卻在512號房等候
    ，伺機行動。由被告4人所為可以確定，戊○○、庚○○、甲○○
    事先已有所規劃及約定分工，而乙○○至少於返回501號房門
    前即知悉並參與戊○○、庚○○、甲○○等人之犯罪計劃。若被告
    戊○○未先對被告乙○○有所指示，被告乙○○又豈會如此巧合地
    在其等返回501號房門前時持手機錄影。足認被告戊○○、甲○○、庚○○與乙○○有犯意聯絡，即先由被告戊○○以被告庚○○之I
    G帳號發訊息邀約告訴人前往上址太子飯店，再接續由被告
    庚○○以其該帳號發訊息誘騙告訴人進入501號房，並由庚○○
    單獨在501號房中等待己○○到來後，再通知在512號房等待之
    戊○○等3人，戊○○等3人於返回501號房門外敲門後，被告4人
    在房門口商討約20秒及檢視庚○○之手機內容，隨後庚○○挽著
    戊○○之手臂跟隨甲○○進入房內，接著藉口毆打、恐嚇告訴人
    ，又強令告訴人進入501號房之廁所內，脫去全身衣物，持
    牙刷沾牙膏刷洗自己生殖器，不斷要告訴人必須處理此事，
    足認被告4人對於引誘己○○進入501號房，藉己○○躺在庚○○床
    上之照片，以毆打、恐嚇、妨害自由手段要己○○處理之犯罪
    計劃，均有犯意聯絡及行為分擔，足堪認定。
四、按施用強暴、脅迫或他法使被害人身體上或精神上處於不能
    抗拒之狀態，而取其財物或令其交付者，為強盜罪。強盜罪
    之所謂「不能抗拒」，係指行為人所為之強暴、脅迫等不法
    行為，就當時之具體事實，予以客觀之判斷，足使被害人身
    體上或精神上達於不能或顯難抗拒之程度而言（最高法院94
    年度臺上字第2266號判決要旨參照）。經查，告訴人進入50
    1號房約5分鐘後，被告甲○○、戊○○、乙○○即進入房間，並毆
    打、恐嚇告訴人，由乙○○保管告訴人可向外求援之手機，強
    令告訴人進入廁所內，脫去全身衣物，持牙刷沾牙膏刷洗自
    己生殖器，不斷要求告訴人必須處理此事，告訴人因恐生命
    遭受威脅，乃提議聯繫親友帶錢前來支付，或提供手上戒指
    予之方式處理，並交付3000元給戊○○（其中交付3000元部分
    ，庚○○、乙○○不知共犯已既遂，詳下述），又告訴人於當日
    上午10時40分到達現場，於同日下午1時52分逃離，此有監
    視錄影擷取照片2張在卷可佐（警卷第70-71頁、偵卷二第24
    1頁），顯示告訴人遭限制行動在上揭太子飯店501、508號
    房間，無法自行離去長達3個多小時，依一般客觀情狀判斷
    ，堪認被告4人所施之強暴、脅迫行為，已足使告訴人己○○
    無從求援而精神上萌生恐懼、行動自由亦受限，而達壓抑告
    訴人一般意思自由，使其失去抗拒能力，達不能抗拒之程度
    無訛，縱令告訴人實際上並無抗拒行為，被告4人上開行為
    已使告訴人達不能抗拒之程度。
五、被告戊○○在廁所取走告訴人交付之現金3000元時，被告甲○○
    在場：
    此部分被告甲○○辯稱：我不知道戊○○有向被害人拿3000元云
    云（見本院卷一第79頁）。被告戊○○則證稱：我在廁所拿30
    00元時，甲○○沒有在廁所，他們在房間裡等語（見本院卷三
    第101頁）。惟查：
(一)此部分之事實業據證人即告訴人證述在卷，內容如前揭理由
    欄三(十)部分。證人即告訴人於偵查中證稱：過了3-5分鐘
    左右，他們就進來，黑衣男（按即指戊○○）直接問我說我身
    上有多少錢，要我全部交出來，當時白衣男（按即指甲○○）
    在旁觀看，我就從我褲子口袋的皮夾内拿出3000元，當時我
    還是全裸的，我把錢交給黑衣男，交給他們之後，他們就要
    我把衣服穿起來，要我到房間内的椅子上坐等語（見偵卷一
    第155頁）。此部分之證述在審理時再次向告訴人確認，「
    （問：你從皮夾拿3000元時，白衣男也在場，錢是交給黑衣
    男？）答：對。」等語（見本院卷二第298頁）。告訴人自
    向警方報案後迄本院審理時對於其現金3000元，係在廁所內
    遭當時穿黑衣之被告戊○○取走，前後指訴相符。被告戊○○亦
    坦承其在廁所向告訴人拿3000元，足以佐證告訴人指述之情
    節為真。且依當時情況，告訴人絶非出於自由意願支付3000
    元予被告戊○○、甲○○等人。
(二)被告甲○○於偵查中供稱：(在廁所的時候，戊○○是否有要求
    己○○把身上的現金拿出來？)但是那時候己○○沒有拿出來。(
    為何被害人說當時在廁所内，戊○○要他身上的現金交出來，
    他就從褲子的口袋把現金3000元交出，當時你就在旁邊看?)
    戊○○確實有問被害人身上有多少錢，被害人說有3000元，但
    我沒有看到己○○把3000元交給戊○○等語（見偵卷二第223、2
    26頁）。據此，可認戊○○確實有問被害人身上有多少錢，被
    害人回答有3000元時，被告甲○○確實有在場見聞，被告甲○○
    僅否認其看見戊○○取走告訴人之3000元。足以佐證告訴人上
    開證述應與事實相符而可採信。
(三)被告戊○○於本院審理時另證稱：（為何會講到3000元？）己○○最後說要拿3000元跟我們和解，我也不知道為什麼。（為
    何己○○會提議要拿3000元跟你們和解？）不了解，也不知道
    是我們打己○○還是怎樣，己○○說他身上剩3000元，不然都給
    你們，己○○說要拿10萬元給甲○○，甲○○說他沒有要拿你家裡
    人的錢，最後己○○說他拿3000元，是我有收那3000元。（你
    為何要拿己○○身上的3000元？）因為當時說要開508號房，
    我就跟己○○說，我們要去開508，來睡我的房間不用繳房間
    的錢嗎，己○○說多少，我說不知道，不然你身上有多少錢，
    己○○說3000元就拿給我了等語（見本院卷三第29、51頁）。
    對於其為何拿取告訴人3000元一節，證述不一，且證人戊○○
    於警詢及偵查中均否認拿取3000元，警詢時係供稱：在501
    房内時，己○○只給我1千元，讓我去開508號房休息，因為被
    害人表示要跟我們好好講，才會給我們1千元等語（見警卷
    第6頁）。偵查時供稱：己○○只拿1千元給我等語（偵卷二第
    206頁），然此均與被告甲○○於偵查中證稱：戊○○有問被害
    人身上有多少現金，被害人說有3000元等語不符，佐以戊○○
    於案發時亦在場並參與本案犯行，其為卸免刑責，本難期待
    對於案發情節為真實證述，加以其證述互有矛盾，故難以證
    人戊○○上揭於審理中之證述，為有利被告甲○○有利之認定。
(四)綜上，據被告甲○○所辯，已可認定被告戊○○在廁問被害人身
    上有多少現金，被害人說有3000元時，被告甲○○在場，而依
    告訴人前揭所述，係黑衣男(戊○○)直接問其身上有多少錢，
    要其全部交出來，當時白衣男(甲○○)在旁觀看，其就從其褲
    子口袋的皮夾内拿出3000元之過程連貫，甲○○實無可能僅見
    聞到前半段被害人說有3000元而已，且太子飯店501號房之
    空間狹小，有如附表三所示勘驗擷取照片可佐，而告訴人對
    於3000元遭戊○○取走時甲○○在旁觀看，則指證歷歷，亦無誇
    大誣指之情。是被告甲○○確有在場見聞戊○○取走告訴人上開
    3000元亦可認定。
(五)公訴意旨雖認被告庚○○、乙○○就其與被告戊○○、甲○○所為如
    犯罪事實所載「戊○○將該3000元取走」之犯行亦有犯意聯絡
    等語。惟查：
　1.按共同正犯之所以應對其他共同正犯所實施之行為負其全部
    責任者，以就其行為有犯意之聯絡為限（最高法院96年度台
    上字第5456號判決意旨參照）。共同正犯間，對其他共同正
    犯在犯意聯絡範圍內所實行之行為，固應同負全部責任，然
    若其他共同正犯所實行之行為，已踰越犯意聯絡範圍，就此
    軼出部分，即難令負共同正犯之責（最高法院97年度台上字
    第244號判決意旨參照）。又行為人對於超出其原先犯意聯
    絡之行為，是否應對其他共同正犯的行為一概負責，或者應
    對其他共同正犯之何種行為一併負責，仍應觀察行為人主觀
    犯意聯絡之射程為何而定。
  2.本案被告庚○○、乙○○固有與被告戊○○、甲○○為前揭所述強盜
    3000元以外之行為。惟被告戊○○將告訴人之3000元強行取走
    時僅有甲○○在旁觀看，地點在廁所內，當時庚○○、乙○○並不
    在廁所內，已據告訴人證述如前。足見被告戊○○取走3000元
    時庚○○、乙○○確實不在場，而依501號房監視器勘驗結果，
    被告庚○○、乙○○確實曾離開501房約5分鐘，則在廁所內強盜
    3000元既遂部分，自超出庚○○、乙○○認知之範圍，且無證據
    顯示其庚○○、乙○○2人對該3000元既遂部分係在其犯意聯絡
    範圍內。因此，依上揭判例意旨，無從認定被告庚○○、乙○○
    與被告戊○○、甲○○共犯取走3000元部分之犯罪。
五、除被告庚○○、乙○○不知索討3000元及令己○○簽手機轉讓同意
    書部分外，被告4人均有不法所有之意圖：
(一)衡酌被告4人係大費周章先引誘告訴人至太子飯店，再安排
    庚○○與己○○共處一室之情狀，戊○○等人再進入質問「是否知
    道庚○○有男朋友」、「為何躺在床上」，藉此要求告訴人處
    理此事，而當時被告等人要己○○處理之意思，據被告庚○○於
    偵查中供稱：(處理是什麼意思？)就是要逼己○○拿錢出來解
    決等語（偵卷二第136頁）。被告乙○○於偵查中供稱：戊○○
    跟甲○○叫己○○要好好處理。(「好好處理」為何意？)就是要
    用錢處理。（後改稱）應該是指要好好講的意思等語（偵卷
    二第23頁）。被告乙○○於警詢時證稱：要誣賴己○○與庚○○有
    一腿才能藉機敲詐勒索己○○等語（偵卷二第7頁）。而被告
    戊○○、甲○○在毆打、拘禁己○○期間，不斷地叫己○○處理此事
    ，告訴人曾表示願電話聯繫親友帶錢前來支付，或提供手上
    戒指之方式處理；在廁所時戊○○曾要求己○○簽署手機轉讓同
    意書，讓戊○○可以將己○○之手機持售變現，但是因一時找不
    到書面可以寫而作罷，且戊○○有同意要拿10萬元，戊○○對己○○講就是要直接拿現金不要用匯款等情，亦據甲○○於偵查中
    證述在卷（偵卷二第223、226頁），其後戊○○迫使己○○交付
    3,000元予戊○○時，甲○○亦在場乙節，亦如前述，則以被告4
    人於初始之安排讓庚○○與己○○單獨在飯店房間內，並執己○○
    躺在床上之照片質問並毆打告訴人，叫己○○要處理此事，其
    後即接連命己○○進入廁所，並剝奪其行動自由，並命己○○交
    出身上所有之現金3,000元，仍不罷休，堅持要拿現金，在
    未拿到足額之現金前仍持續以毆打、拘禁之手段命己○○要處
    理此事等情觀之，戊○○、甲○○所為傷害、妨害自由及強制之
    犯行，均係為達使己○○交付財物所為。而被告庚○○、乙○○於
    既已知戊○○、甲○○計劃引誘己○○至501號房，係為誣指其與
    庚○○有不正常關係，藉此欲向告訴人己○○索取錢財，並參與
    配合實行部分行為，已如前述，期間復與戊○○、甲○○共同剝
    奪己○○之行動自由，於戊○○、甲○○問己○○欲如何處理時，均
    在場未為反對之表示，於其等出外購買檳榔時仍談笑自如，
    有前監視器錄影光碟擷取照片在卷可參，未有離去該處脫離
    共犯結構之意，顯見被告4人均知悉戊○○、甲○○傷害、恐嚇
    並剝奪己○○行動自由之最終目的，顯然在於向己○○索取錢財
    ，而非僅單純教訓或報復己○○，否則其等於501號房毆傷己○○後，即已達教訓目的，又何需再將其帶往508號房？抑有進
    者，戊○○叫己○○將身上之現金交付，己○○亦依令將所有之現
    金3000元取出交付戊○○（3000元部分庚○○、乙○○均不知情）
    ，並提及請家人匯款及典當戒指，己○○既以實際行動回應被
    告戊○○、甲○○要求己○○「處理」之誠意，又有何需要再將己○○帶往508房繼續「處理」之理？況且己○○僅係到飯店找庚○○5分鐘，這5分鐘內庚○○尚與戊○○互傳訊息，己○○並未與庚○○有何進一步親密行為，實際上亦未侵害庚○○、戊○○之權利
    而造成庚○○、戊○○之損害，己○○並無賠償被告戊○○、庚○○之
    義務，被告4人均知悉己○○並未欠其等錢財或造成戊○○、庚○○任何損失，猶強以上揭強暴、脅迫之方式向告訴人索討財
    物，渠等顯具有不法所有之意圖甚明。
(二)被告甲○○雖辯稱：伊並沒有拿己○○的錢，也沒有要己○○的錢
    云云，然被告甲○○與被告戊○○及告訴人處在同一狹窄空間，
    被告甲○○毆打、威嚇告訴人，製造壓迫情境，使告訴人不能
    抗拒而交付被告戊○○3000元，被告甲○○雖非直接收受3000元
    之人，然與戊○○仍有強盜財物之犯意聯絡、行為分擔。
(三)被告戊○○既邀約其他被告一同參與前揭犯行，無非係為爭取
    人數上之優勢，且製造其女友庚○○出軌之假象，以遂其勒索
    錢財之目的。又被告庚○○於偵查中證稱：「(所以戊○○跟甲○○都知道你跟己○○沒有任何親密關係，卻藉故毆打並要求他
    處理？)對」等語（見偵卷二第135至136頁）。且倘若被告
    戊○○、甲○○、庚○○、乙○○僅要毆打告訴人，其等可均留在50
    1房，等待告訴人一進入房間就打告訴人，而無須採取先由
    被告庚○○單獨與告訴人會面並伺機拍照，其他3人則在512房
    等候行動之迂迴手段。準此，被告4人應係意圖藉己○○躺在5
    01房庚○○之床上，強索告訴人財物，而絕不可能如其等所辯
    ，僅係要毆打告訴人。被告甲○○、庚○○、乙○○辯稱其等無不
    法所有意圖云云，尚難採認。
六、被告戊○○雖否認使用庚○○之手機內通訊軟體IG與告訴人對話
    ；被告庚○○則供稱其僅持其手機傳訊息說「好」、「你上來
    找我」、「501」及「直接進來啊又沒鎖」給己○○，前面之
    訊息如「要來找我嗎」、「來」、「我想妳了」、「他不再
    」等訊息傳送之人均是被告戊○○，雙方各執一詞，參酌同案
    被告乙○○所證述，戊○○使用庚○○之手機回覆訊息（偵卷二第
    6-7頁）；且甲○○更證述：原本庚○○的手機都是戊○○在使用
    ，且戊○○有拿庚○○手機內IG訊息給甲○○看（偵卷二第222頁
    、本院卷三第197、209頁）。同案被告甲○○、乙○○之證述與
    被告庚○○所辯相符，且庚○○亦不否認其知悉戊○○用其手機傳
    送「要來找我嗎」、「來」、「我想妳了」、「他不再」等
    之訊息內容後，再傳「好」、「你上來找我」、「501」及
    「直接進來啊又沒鎖」給己○○，叫己○○進入501號房，及被
    告戊○○於本院審理時亦證稱：其有在庚○○的手機輸入自己之
    指紋密碼，也有使用庚○○之手機等情，應認在庚○○使用庚○○
    的手機傳訊息前，係由同案被告戊○○使用庚○○之手機傳送訊
    息給己○○。
七、至被告甲○○之辯護人雖辯稱：從被害人證述可知，甲○○不要
    拿被害人的錢及戒指，故甲○○沒有強盜及恐嚇取財之不法所
    有意圖等語，惟查：
(一)告訴人於偵查中證稱：我因為害怕只好跟他們說：我身上的
    東西都給他們。他們就在廁所内討論，就跟我說這些東西他
    們不要，要我交出現金3-5萬元來。(你當時有要拿戒指給他
    們嗎？)就是我剛剛說的在廁所内，我要把我身上的東西都
    給他們，但他們說不要，他們要的是現金等語（見偵卷一第
    155至156頁）。
(二)被告庚○○於偵查中證稱：(己○○也被打也被凌虐了，他們還
    要己○○處理，處理到底是什麼意思？)甲○○有跟我及乙○○說
    ，己○○有表示請他爸爸匯款10萬元，但是他們不要，他們要
    己○○的錢，之後他們就一直逼己○○想辦法籌錢。因為他們口
    頭是說不要己○○家裡的東西，也不要己○○家人的錢。(是要
    己○○自己拿出自己的錢來嗎？)對等語（見偵卷二第43至44
    、137頁）。
(三)被告甲○○自承：在廁所時戊○○曾要求己○○簽署手機轉讓同意
    書，讓戊○○可以將己○○之手機持售變現，但是因一時找不到
    書面可以寫而作罷，且戊○○有同意要拿10萬元，戊○○對己○○
    講就是要直接拿現金，不要用匯款等情（偵卷二第223、226
    頁）有如前述。
(四)綜上，可見被告甲○○、庚○○、乙○○均已明知戊○○欲逼迫己○○
    交付現金，而非其他種類之財物或匯款，被告甲○○、庚○○、
    乙○○亦知悉戊○○向己○○索取錢財係基於為自己不法所有之意
    圖，其卻仍與戊○○共同剝奪己○○之行動自由，並毆打己○○，
    則被告甲○○、庚○○、乙○○與被告戊○○顯有不法所有意圖之犯
    意聯絡，而為上開強盜行為。
七、按共同實施犯罪行為之人，在合同意思範圍以內，各自分擔
    犯罪行為之一部，相互利用他人之行為，以達其犯罪之目的
    者，即應對於全部所發生之結果負責（最高法院28年上字第
    3110號判決意旨參照）；又共同正犯之意思聯絡，原不以數
    人間直接發生者為限，即有間接之聯絡者，亦包括在內，且
    不限於事前有所協議，即僅於行為當時有共同犯意之聯絡者
    ，亦屬之；而其表示之方法，亦不以明示通謀為必要，即相
    互間有默示之合致，亦無不可（最高法院73年度台上字第23
    64號、77年台上字第2135號判決及79年台上字第1613號判決
    意旨參照）。經查：本件被告戊○○、甲○○共同策劃設局以俗
    稱「仙人跳」之方式欲向己○○索討財物，由戊○○以庚○○之手
    耭傳送「來、我想你了」等訊息與己○○約見面，嗣由有犯意
    聯絡之庚○○參與引誘己○○進入太子飯店501號房獨處，並拍
    攝己○○躺在床上之照片通知戊○○，戊○○、甲○○、乙○○前往50
    1號房，由乙○○負責錄影，由戊○○、甲○○以強暴、脅迫等方
    法，至己○○不能抗拒後，除命己○○要處理此事、交出現金外
    ，並由戊○○取得己○○之3000元（3000元及要簽手機轉讓書部
    分庚○○、乙○○事前不知，已如前述）。甲○○、戊○○除共同參
    與謀議外，庚○○、乙○○知悉後，亦參與犯行，並各分擔犯罪
    行為一部之實施。且庚○○、乙○○於甲○○、戊○○在房間內傷害
    告訴人己○○，向己○○索取錢財後，仍留在501、508號房參與
    剝奪己○○之行動自由。被告乙○○、庚○○均明知戊○○、甲○○欲
    向己○○取得不法財物，仍自始至終跟隨其等，於外出購物後
    又返回501、508號房，而無脫離犯罪計劃之行為，則被告乙○○、庚○○如無共同謀議而參與戊○○、甲○○，以剝奪告訴人行
    動自由、毆打告訴人之方式，至告訴人不能抗拒而謀求不法
    財物之犯行，何以均聽從戊○○之指示行動，甚至對告訴人遭
    威逼以錢財處理不存在之情感糾紛時，均未為反對之表示或
    脫離共犯結構？足見被告乙○○、庚○○對毆打、剝奪己○○行動
    自由及強盜取財犯行之犯意聯絡，除庚○○、乙○○均不知索討
    3000元及令己○○簽手機轉讓同意書部分而未遂外，相互間之
    意思已有合致。從而，被告戊○○、甲○○就上開強盜既遂之行
    為，庚○○、乙○○就強盜未遂之行為（即除索討3000元既遂及
    令己○○簽手機轉讓同意書部分外），有犯意聯絡及行為分擔
    之情至明，渠等雖未均參與全部犯行之實行，仍應就犯意聯
    絡範圍內之犯行負共同正犯之責任。至被告庚○○雖辯稱：不
    知道仙人跳的意思，被告乙○○辯稱：沒有聽到仙人跳，被告
    戊○○、甲○○於本院審理中均否認曾經提及仙人跳等語，然被
    告4人，除了庚○○、乙○○不知戊○○已取走3000元既遂及令己○○簽手機轉讓同意書部分外，對告訴人己○○施以強制力至己○○不能抗拒而向己○○索要財物之行為均有認識，並分擔行為
    之一部，已如前述，其等對仙人跳之意義之解讀究竟為何，
    或有無聽到仙人跳，並無從阻卻其等之犯行。
八、綜上所述，本件事證明確，被告4人之犯行均堪認定，應予
    依法論科。
九、公訴意旨雖認被告戊○○命己○○持牙刷沾牙膏刷洗自己生殖器
    時，以手機開啟群組視訊供群組內之其他人觀看之事實認涉
    犯刑法第235條之散播猥褻物品罪嫌。惟查：
(一)被告戊○○、甲○○於本院審理時均否認有開啟群組視訊供群組
    內之其他人觀看之事實，均辯稱：是開語音通話等語。
(二)被告戊○○於偵查中證稱：是甲○○拿手機在直播等語（偵二卷
    第206頁）。
(三)被告甲○○於偵查中證稱：是戊○○開啟群組通話視訊給大家看
    等語（偵二卷第206頁）。　　
(四)共同被告庚○○、乙○○始終未進入501號房廁所內，此據告訴
    人、共同被告戊○○、甲○○證述在卷，如此共同被告庚○○、乙○○無從確認當時是否有開啟群組視訊供群組內之其他人觀看
    。
(五)告訴人即證人己○○雖自警詢迄本院審理時均證述，當時有開
    啟群組視訊供其他人觀看等語（偵一卷第154頁、本院卷二
    第294頁）。
(六)扣案如附表五所示被告4人之手機經送臺灣臺南地方檢察署
    採證，其中①戊○○的手機內有當日WeChat圖像、語音、視訊
    之紀錄，此有臺灣臺南地方檢察署109年9月15日丙○文法豐1
    09數採助3字第1099060284號函暨檢附採證勘驗報告及光碟
    在卷可佐（本院卷三第399、405至423頁），惟此僅有該手
    機曾經有語音、視訊之紀錄，並無視訊之內容，故無從得知
    該視訊中有無傳播告訴人裸露性器官之影像。②甲○○之手機
    雖有WeChat帳號登錄紀錄、網路傳輸紀錄，惟已無WeChat聊
    天紀錄；③被告乙○○之手機於107年7月14日上午10時55分45
    秒，被告庚○○之手機於同日上午10時55分48秒，均有來自US
    ER ID為「Z000000000」、帳戶為「wxid_qi59ct9tfxyd12」
    之語音通話，該二人之手機於同日上午11時18分31秒，亦均
    有來自帳戶為「wxid_qi59ct9tfxyd12」在WeChat群組內貼
    告訴人之圖像，該裸照雖有攝得部分陰毛，惟並無攝得生殖
    器官。又該二人之手機於同日中午12時15分，均有接收不詳
    之人視訊之紀錄，分別有14秒及15秒；同日下午1時34分2秒
    ，亦均有接收視訊之紀錄各有3分10秒，有WeChat軟體還原
    紀錄各1份在卷可參（偵二卷第270至273、292至295頁、本
    院卷三第410頁），惟仍無從得知視訊通話之內容。至於前
    揭如附表四勘驗錄影之內容，僅係乙○○之手機內影片，並非
    視訊通話內容，影片中雖有出現一次電話中傳來的笑聲，於
    影片最後亦有電話中傳出之另一男生聲音說：「幹你娘就噁
    心捏阿。」之內容，惟仍無法自此推知電話中傳來的笑聲、
    講話之男子聲音是語音通話或視訊通話，亦無從得知通話對
    方，有無經由持有之顯示器中接收或觀看到告訴人裸露全身
    之猥褻影像。
(七)綜上，被告戊○○之手機雖有開啟視訊通話，庚○○、乙○○之手
    機亦曾有視訊通話紀錄，然無從得知與前揭手機視訊通話之
    人為何人？視訊內容中對方之顯示器是否有接收到告訴人裸
    露全身之猥褻影像？故難認有刑法第235條之散播猥褻物品
    之行為。因依起訴書犯罪事實之記載，此部分與上開強盜犯
    行部分行為重疊為一行為，有裁判上一罪關係，爰不另為無
    罪之諭知。
參、論罪科刑
一、核被告戊○○、甲○○所為，均係犯刑法第330條第1項、第321
    條第1項第4款之結夥三人以上強盜罪。被告庚○○、乙○○所為
    ，均涉犯刑法第330條第2項、第1項、第321條第1項第4款之
    結夥三人以上強盜未遂罪。又按犯強盜罪，於實施強暴行為
    之過程中，如別無傷害之故意，僅因拉扯致被害人受有傷害
    ，乃施強暴之當然結果，不另論傷害罪（最高法院91年度台
    上字第1441號判決要旨參照）。又強盜之著手，應以實行強
    暴、脅迫等行為為標準，且所實行強暴、脅迫之行為對被害
    人之人身自由有侵害時，應包括於強盜行為以內，不另論妨
    害自由罪（最高法院98年度台上字第4760號判決意旨參照）
    ，被告4人在犯意聯絡範圍內，由戊○○、甲○○傷害告訴人，
    並共同迫令告訴人處理此事，索討現金3000元（庚○○、乙○○
    不知索討3000元、要求簽手機轉讓同意書部分）所憑藉之剝
    奪行動自由及恐嚇等強暴、脅迫手段，應包括在強盜行為之
    內，自無另論傷害、妨害自由罪、強制罪或恐嚇危害安全罪
    之餘地，附此敘明。
二、被告戊○○、庚○○、甲○○、乙○○就上揭加重強盜犯行（庚○○、
    乙○○不知索討3000元及令己○○簽手機轉讓同意書部分，故其
    二人共犯範圍不及於此部分），有犯意聯絡及行為分擔，應
    論以共同正犯。
三、被告庚○○、乙○○已著手於加重強盜之犯行，惟因其等不知共
    犯已取走3000元部分而未遂，爰均依刑法第25條第2項之規
    定減輕被告庚○○、乙○○其刑。
四、爰審酌被告戊○○、庚○○、甲○○、乙○○均正值青壯，不思循正
    當途徑獲取財物，竟為索取財物，以事實欄所載方式引誘己○○到飯店與被告庚○○獨處後，以強暴、脅迫手段，強令告訴
    人交付財物，被告戊○○、甲○○並進而強取3000元既遂，庚○○
    、乙○○強盜未遂，其等犯行影響社會治安甚鉅，足見其等之
    法紀概念薄弱。惟念被告4人於犯案時為18至19歲，確實年
    輕識淺，兼衡酌被告4人均未與告訴人達成調解，戊○○有返
    還強盜所得3000元給告訴人，有己○○簽收之收據在卷可佐（
    見本院卷三第235頁），兼衡其等之分工程度、犯罪手段、
    所致告訴人身心傷害程度、及參酌被告4人自述之學經歷、
    家庭、經濟狀況（見本院卷四第167頁）、被告戊○○為中度
    智能障礙，有高雄醫學大學附設中和紀念醫院診斷證明書、
    身心障礙證明各1紙可參（偵一卷第137至139頁）等一切情
    狀，分別量處如主文所示之刑。
肆、沒收
一、扣案之如附表五編號3之手機1支係被告庚○○所有，於案發當
    時用以聯絡己○○至太子飯店，及與同案被告戊○○聯繫所用之
    物；扣案之如附表五編號1之手機1支係被告戊○○所有，於案
    發當時用以與同案被告庚○○聯繫所用之物；扣案之如附表五
    編號4之手機1支係被告乙○○所有，於案發當時用以錄影及拍
    攝己○○裸照所用之物；扣案之如附表五編號2之手機1支係被
    告甲○○所有，於案發當時用以持手機內男子受傷照片恐嚇己○○所用之物，各據被告4人供述在，爰均依刑法第38條第2項
    之規定，宣告沒收。
二、被告戊○○因本案犯行所取得之3000元固屬被告戊○○本件犯罪
    所得，且未據扣案，原應依刑法第38條之1第1項前段、第3
    項宣告沒收及追徵之。惟被告戊○○已返還告訴人3000元，業
    如上述，如本件再對被告戊○○之犯罪所得再予以宣告沒收，
    將使其承受過度之不利益，恐有過苛之虞，爰依刑法第38條
    之2第2項規定，不予宣告沒收。
據上論斷，應依刑事訴訟法第299條第1項前段，刑法第28條、第
25條第2項、第330條第1項、第2項、第321條第1項第4款、第38
條第2項，判決如主文。
本案經檢察官提蔡明達起公訴，檢察官丁○○到庭執行職務。
中　　華　　民　　國　  110　　年　　3  　月　　 9　　日
                  刑事第二庭審判長法  官  鄭文祺
                                  法  官  李音儀
                                  法  官  王惠芬
以上正本證明與原本無異。
如不服本判決應於收受本判決後20日內向本院提出上訴書狀，並
應敘述具體理由。其未敘述上訴理由者，應於上訴期間屆滿後20
日內向本院補提理由書狀（均須按他造當事人之人數附繕本）「
切勿逕送上級法院」。
  　　　　　　　　　　　　　　　　書記官　陳杰瑞
中　　華　　民　　國　  110　　年　　3  　月　　 9　　日
附錄本案論罪科刑法條：
中華民國刑法刑法第330條：
犯強盜罪而有第三百二十一條第一項各款情形之一者，處7年以
上有期徒刑。
前項之未遂犯罰之。 
刑法第321條
犯前條第一項、第二項之罪而有下列情形之一者，處六月以上五
年以下有期徒刑，得併科五十萬元以下罰金：
一、侵入住宅或有人居住之建築物、船艦或隱匿其內而犯之。
二、毀越門窗、牆垣或其他安全設備而犯之。
三、攜帶兇器而犯之。
四、結夥三人以上而犯之。
五、乘火災、水災或其他災害之際而犯之。
六、在車站、港埠、航空站或其他供水、陸、空公眾運輸之舟、
    車、航空機內而犯之。
前項之未遂犯罰之。
附表一：
被告庚○○107年7月15日第二次警詢筆錄錄影檔案，自0分0秒起至15分35秒止 小隊長：妳第一次昨天在派出所所製作之筆錄是否真的全部實在？ 庚○○：不是。 小隊長：全部不實在。 小隊長：是何人計畫強盜被害人己○○的？過程有何人答應參與並著手實施？這個計畫誰起的？（台語） 庚○○：戊○○及甲○○。 小隊長：戊○○跟甲○○提議。有何人參與？你和何人？ 庚○○：我們四個還有乙○○。 小隊長：我們，我及乙○○都同意並參與。 小隊長：戊○○及甲○○為何要計畫強盜被害人己○○？戊○○及甲○○為何要計畫強盜被害人己○○？因為沒錢嗎？ 庚○○：我覺得是就是他們就是想要打吧。 小隊長：想要要錢？ 庚○○：可是甲○○他自己有錢，是戊○○沒有錢。 小隊長：戊○○沒有錢。 庚○○：嗯。 小隊長：對不對？所以戊○○提議的時候甲○○也說好？不然… 庚○○：其實戊○○不知道（後改口甲○○不知道）戊○○要拿他的錢。 小隊長：不知道那你幹嘛要綁他呢？你們計畫要計劃幹嘛？你要老實講啊。 庚○○：這個我真的不知道。 小隊長：那你們是不是因為沒有錢才計畫這個這個案子的啊？你當初你剛剛也是這樣子講歐。你剛剛也是這樣子講，因為沒有錢啊，因為你錢都花光了啊，你花了3千元啊，戊○○來的時候從高雄來連一毛錢都沒有啊，老是花那個甲○○的錢啊，是不是？ 庚○○：甲○○跟我。 小隊長：對啊，你們要住飯店的錢，你就已經拿不出來了啊，對不對？你剛剛是不是有說說戊○○就有計畫說想要弄一點錢，剛好就是… 庚○○：他沒有說這…說要拿…跟他拿錢。 小隊長：不然他說什麼？ 庚○○：他沒有說，他只有說就是要叫他簽本票。 小隊長：歐。 庚○○：他沒有說要拿錢。 小隊長：戊○○說要對己○○仙人跳，所以你不知道什麼叫仙人跳？ 庚○○：不知道。 小隊長：我不知道什麼叫仙人跳。 小隊長：你們如何強盜被害人己○○，請詳述。就看剛剛說的說 13日己○○用簡訊詢問他。 庚○○：14日凌晨。 小隊長：14日凌晨，你再講一遍，14日凌晨。 庚○○：14日凌晨。然後他傳訊息問我說台南有哪裡什麼好吃的。 小隊長：這個訊息被… 庚○○：然後是早上起床的時候。 小隊長：這個訊息被… 庚○○：戊○○回。 小隊長：戊○○。 小隊長：看到並跟他回，回什麼？ 庚○○：就他就回說什麼叫他買來給我吃。 小隊長：戊○○就回訊息說叫他買東西過來吃。 庚○○：嗯。 小隊長：然後他回完這個訊息之後就跟你講說要對這個人仙人跳了？ 庚○○：沒有。他就繼續用手機，他用我的手機在玩。 小隊長：當時戊○○就持用我的手機，使用我的手機在玩遊戲嗎？ 庚○○：嗯。 小隊長：玩遊戲及回覆這個… 庚○○：己○○。 小隊長：及回覆己○○訊息。 小隊長：當時沒有，等一下，你知不知道己○○那時候有發訊息 給你？ 庚○○：我有看到他有他的訊息給我，可是我跟他說我要自己回他不讓我回，他把我手機…。 小隊長：我有看到己○○發過給我的訊息，我有也有跟戊○○說我要回覆該訊息，但是戊○○…，你如何？你說他如何不讓你回？ 庚○○：他就不手機就不給我。 小隊長：手機，不把手機還給我。來，再來。 庚○○：然後他就自己回，他就自己回，回那個己○○訊息。 小隊長：再來10時的時候，你要去，他要回覆跟他說說，到了早上10時的時候，己○○那個什麼，戊○○怎麼跟你說要對被害人仙人跳？在哪邊說？在501房間說還是512？ 庚○○：在我們房間。 小隊長：50幾？ 庚○○：501。 小隊長：那時候你跟戊○○。 庚○○：我們四個那時候都在我們房間，然後他們知道。 小隊長：到了早上10時許，我們四個人都在501，51250。 庚○○：501。 小隊長：501房間內，戊○○就提議，戊○○提議說要對這個被害人己○○。 庚○○：他跟甲○○。 小隊長：戊○○跟甲○○就提議，就提議要對被害人仙人跳。 庚○○：嗯。 小隊長：就提議，啊你及那個女生就答應？ 庚○○：就他們說要這樣我也，我不知道是甚麼意思，所以我，他叫我怎樣我就怎樣。 小隊長：所以我跟另外一個女生叫什麼名字？ 庚○○：乙○○。 小隊長：乙○○就答應，然後他怎麼跟你說？ 庚○○：他說戊○○就，因為他們說他們三個，他說他們要先去512等，然後我原本跟著他們出去，我說我不要一個人留在501，然後，然後戊○○就說不行，你要留在那邊等，他就叫我回去501，然後他就說，他就說等他來的時候你再傳訊息跟我講。 小隊長：傳訊息跟他說是叫你拍照給他嗎？ 庚○○：傳訊息跟他跟他說他己○○已經來了。 小隊長：你怎麼傳？你有沒有傳？ 庚○○：有。 小隊長：你傳怎樣，你要不要拍照？ 庚○○：有。 小隊長：你為什麼要拍照？ 庚○○：他叫我拍的。 小隊長：再傳訊息及拍照。傳訊息及拍照給。 庚○○：戊○○。 小隊長：戊○○。 

附表二：（見本院卷二第88至90頁）
太子飯店監視錄影畫面鏡頭CH9於107年7月14日錄影勘驗內容（本檔案有影無聲，檔案長度49分56秒，監視器時間比實際時間慢25分鐘） 1.時間:10時12分25秒 　甲○○（下稱A男）乙○○（下稱A女）從左上方的房間（501號房）走出來出現在鏡頭前，兩人左轉之後離開監視器拍攝範圍。 2.時間:10時13分22秒 　又有戊○○（下稱B男）庚○○（下稱B女）從左上方的房間（501號房）走出來出現在鏡頭前，兩人行進路線和前述甲○○及乙○○相同。 3.時間:10時14分18至22秒 　庚○○獨自返回畫面左上角（501號房）的房間，左手拿著手機，手機螢幕是亮的，庚○○有拿手機到她的面前，直到走入501號房。 4.時間:10時14分45至49秒 　被害人己○○出現在鏡頭前並敲門，於10時15分12秒501號房門打開，己○○進入畫面左上角（501號房）之房間。 5.時間:10時19分57秒 　甲○○走在前面與走在後面的戊○○返回畫面左上角的房間（501號房）外面。 6.時間:10時20分4秒 　乙○○也返回畫面左上角的房間（501號房）外面，三人（甲○○、戊○○、乙○○）在501號房間外面對話。 7.時間:10時20分19秒 　庚○○開門走出房間，手上拿著一個電話與戊○○、甲○○、乙○○對話。 8.時間:10時20分29秒 　甲○○、庚○○、戊○○、乙○○伸頭看拿在手上的手機畫面。 9.時間:10時20分37至42秒 　之後甲○○先進入房間（501號房）內，庚○○轉身即挽著戊○○進入，乙○○緊接著也進入房間（501號房）內。 10.時間:10時23分44秒 　飯店房務人員及推車出現在鏡頭前。 11.時間:10時23分57秒 　甲○○走出房門，站立在房門口。 12.時間:10時24分23秒 　乙○○和庚○○從房間走出來，邊走邊講話，而且臉上有笑容，左轉離開鏡頭，甲○○於10時24分22秒又進入501號房內。 13.時間:10時31分11秒 　乙○○和庚○○又從外面走回來並進入畫面左上角之501號房間，乙○○手中有拿不詳物品。 14.時間:10時57分36秒 　乙○○獨自一人從501號房間走出來，左轉消失在畫面中。 15.時間:10時59分29秒 　乙○○又獨自一人返回501號房間，右肩有揹一個黑色包包。 

附表三：
被告乙○○手機錄影檔勘驗內容（影片時間3分10秒），地點在「太子飯店」501號房門外及房內。 （「太子飯店」501號房外面，有兩男一女，1秒時庚○○出現在畫面中，穿著黑色衣服，手裡拿著手機，鏡頭就轉向穿著白衣黑褲的甲○○，4秒時戊○○手拿著手機的手出現在畫面中。） 甲○○：你朋友誰啊（台語）？ 戊○○：誰啊？ 庚○○：台北的（台語）。 戊○○：蛤？ 庚○○：台北的（台語）。 戊○○：你剛傳給我看的那一個喔？ 庚○○：嘿啊，他剛剛密我的那一個（台語）。 （影片0分8秒時庚○○拉（或挽）戊○○的左手，四人陸續進入房間） 己○○：沒有啊，他找我來的啊。 甲○○：你是否知道她有男朋友（台語）？ 己○○：啊？ 甲○○：你是否知道她有男朋友（台語）？ 己○○：是她找我來的啊。 甲○○：你是否知道她有男朋友啊（台語）？ 己○○：我不知道啊。 甲○○：你不知道她有男朋友（台語）？ 己○○：對啊。 甲○○：對話紀錄開起來（台語）。 己○○：啊？ 甲○○：你跟她的對話紀錄開起來（台語）。 己○○：他找我來的啊。 甲○○：對話紀錄開起來啦。欸門關起來鎖起來（台語）。 以上錄影畫面沒有拍到人影，是拍到廁所。 30秒時畫面拍到己○○坐在床上。 甲○○：你剛剛說你不知道她有男朋友（台語）。 己○○：對啊。 甲○○：對話紀錄開起來（台語）。 （30秒己○○拿起手機坐在床上觀看，0分34秒時抽著菸的白衣男甲○○拿走被害人己○○手上的手機觀看） 戊○○：那什麼愛心那是什麼（台語）？ 甲○○：你都有男朋友了去了也奇怪。 己○○：對啊！她找我來的啊。 甲○○：他不在（國語）。啊你說你不知道她有男朋友（台語）？ 己○○：她找我來的啊。 甲○○：你知不知道她有男朋友啦（台語大聲）？ 戊○○：愛什麼愛心，愛心是什麼？ 己○○：沒有這沒有讚啊。 （影片0分51秒白衣男甲○○將被害人己○○手機放置床上，0分52秒白衣男甲○○拿椅子打被害人己○○兩下，戊○○也走到己○○旁邊） 0分53秒 乙○○：欸欸欸欸…欸！欸！欸！ 甲○○：你知不知道她有男朋友啦（台語）！ 庚○○：欸！ 庚○○：好了！好了！ 庚○○：好了！ 乙○○：欸欸欸！ 庚○○：順事欸（台語）！ 女聲：欸欸！ 女聲：好了啦（台語）！ 女聲：好了。 女聲：順事欸（台語）！ （影片0 分58秒1 分14秒之間的動作如下，庚○○對於跳上床的白衣男甲○○有一個阻止的動作，戊○○拿起椅子的時候，鏡頭一直晃動，戊○○拿起椅子的椅角後有作勢，鏡頭晃動移開，之後有「碰」的兩聲，之後聽到己○○的咳嗽聲音，鏡頭照房間的牆壁後再轉回來時，看到庚○○拉戊○○，畫面又轉向房間的角落，椅子被放置到房間的角落） 乙○○：好了好了好了（台語）。 01:04庚○○：順事欸!順事（台語）!好了啦！（國語） 甲○○：幹你… 乙○○：好了啦（台語）。 庚○○：好了。 01:06戊○○：恁爸…（聽不清楚）不知道。 01:08甲○○：你知不知道她有男朋友（台語）？ 01:07（影片1分7、8秒時有聽到被害人己○○的咳嗽及喘息聲） 甲○○：恁爸…你不知道（台語）？ 01:10有「碰」一聲，己○○有咳嗽。 01:11甲○○：幹你娘機掰，你不知道她有男朋友（台語）。 01:12庚○○：好了（國語）。順事欸（台語） 01:15乙○○：欸欸。 庚○○：順事欸（台語大聲）。 乙○○：欸。 庚○○：順事（台語）。 01:15甲○○：你麥給我嗆逆？（台語，出頭的意思） 01:16庚○○：好了啦。 01:17甲○○：你知不知道她有男朋友（台語）？ 01:18己○○：她找我來的我也沒有。 01:17甲○○：你知不知道她有男朋友（台語）？ 己○○：我才剛再來。 甲○○：你知不知道她有男朋友（台語）？ 甲○○：知不知道（台語）？ 01:22己○○：好，我錯了。 甲○○：你娘機掰（台語）。 01:23（甲○○衝去拿椅子，鏡頭拍到甲○○的腳） 01:24 乙○○：好了好了好了好了好了（台語越來越大聲）。 01:29 乙○○：好了好了…好了好了…好了啦（台語）。 乙○○：欸。 （影片時間1分26秒起至1分34秒畫面全黑，有碰撞聲） 01:32甲○○：你知不知道她有男朋友啦（台語）？ （影片時間1分30秒起至1分36秒有被害人己○○喘氣、咳嗽聲及碰撞聲） 01:37戊○○：來，你這裡坐著（台語）。 01:40戊○○：你坐這裡（台語）。 01:40戊○○：我問你啦（台語）。 （01:40白衣男站立於床上質問被害人） （01:42黑衣男命令被害人坐紅色椅子） 01:42 甲○○：恁爸數到三你還不坐著，恁爸絕對讓你跪著（台語）。 01:44戊○○：我問你啦，來喔（台語）。 01:48 戊○○：你這裡坐，你先這裡坐著，我在叫你坐這裡你有聽見嗎（台語大聲）？ 戊○○：你坐這裡（台語）。 （01:51黑衣男戊○○坐在床邊質問被害人） （影片時間1分49秒起至1分56秒被害人己○○邊咳嗽邊坐上椅子） 01:52戊○○：我問你啦（台語）。 01:54戊○○：你這裡坐著啦（台語）。 01:59 戊○○：你今天來到人家家裡人家會叫你躺床上嗎（台語）？ 02:01己○○：我聽不懂台語。 02:02戊○○：解釋給他聽。 02:03甲○○：你娘機掰（台語）。 02:05戊○○：解釋給他聽啦。 02:08乙○○：他叫…叫你來有沒有躺床？ 02:09己○○：沒有。 02:10戊○○：啊你為什麼會躺床？ 02:12己○○：沒有，我只是…坐在這邊而已。 02:15甲○○：你手腳哪一隻不要了（台語）？ 02:16甲○○：你手腳哪一隻不要了（台語）？ 02:17甲○○：你娘機掰（台語）。 02:19戊○○：你說你沒有躺床嘛。 （影片時間2分26秒時黑衣男戊○○把手機丟在床上給被害人己○○看） 02:26戊○○：那這個是什麼？解釋給我聽。 02:29己○○：我躺在那邊而已。 02:30戊○○：那你剛剛跟我說什麼？ （02:30兩男子同時站立於被害人面前） 02:32己○○：對不起。 02:33戊○○：沒有你剛剛跟我說什麼？ 02:34己○○：我沒有躺。 戊○○：蛤？ 己○○：我沒有躺。 02:37戊○○：沒有躺？ 02:39己○○：我有躺我剛跟你說我沒有躺。 02:42甲○○：你死定了你（台語）。 （影片時間2分41秒時有手機鈴聲響起） 02:48戊○○：啊你嘛很給人家幹（台語）。 （影片時間2分50秒時有聽到打火機點火的聲音，2分53、54秒菸盒被丟在床上） 02:56戊○○：你知道這裡哪裡有賣檳榔？ 02:57甲○○：ㄟ，你這是誰的（台語）？ 02:58庚○○：不知道我出去看看（台語）。 02:59甲○○：你這是誰的（台語）？ 03:00庚○○：我不知道我出去看看（台語）。 （影片時間3分0秒起至3分4秒聽不清楚） 03:05庚○○：我身上都沒錢（台語）。 03:09戊○○：妳先跟他們拿，等一下再算，你先拿給...。  

附表四：
播放軟體顯示時間 影像內容 1秒～20秒 戊○○：來，你說，你做錯什麼事情？ 己○○：我不應該來這邊的。 戊○○：來這邊找誰啊？ 己○○：找你的女朋友。 戊○○：蛤？ 己○○：找你的女朋友。 戊○○：嘿。 己○○：然後也不應該那時候就直接來這邊躺在那裏。 戊○○：躺在哪裡？ 己○○：躺在床上。 21秒至37秒 甲○○：阿你騙我們說什麼？ 己○○：我一開始…早上… 甲○○：你騙我們說什麼？ 己○○：我騙你們說我不知道你有來。 甲○○：阿你知不知道？ 己○○：知道。 甲○○：對。 戊○○：你騙他說…你騙我說你不知道嘛對不對？ 甲○○：你沒有出去過？騙沒有出去過。(不清楚) 38秒至57秒 戊○○：你現在有什麼話要講？你有什麼話要跟我講？ 己○○：對不起。(彎腰鞠躬) 甲○○：欸不要給他PO文啦，我們沒有要PO文。戊○○：對不起什麼？ 己○○：是我自己做錯了，然後不敢、就是不敢講。 戊○○：不敢講？阿你從哪裡下來找她？ 己○○：我從台北。 58秒至1分2秒 戊○○：阿你是來懶覺癢（台語）嗎？ 己○○：沒有。(搖頭) 戊○○：你這裡在癢嗎？(鏡頭往己○○生殖器近拍) 己○○：沒有。(電話中傳出笑聲) 戊○○：好。 己○○：沒有。 戊○○：那不然呢？ 己○○：我是來找朋友的。 戊○○：我想詢問你啊。 丙男：幹你娘就噁心捏阿。 

附表五
編號 扣押物名稱 所有人 備註 1 手機1支 (IMEI：000000000000000/04、000000000000000/04、門號0000000000) 戊○○ (廠牌Samsung) 2 手機1支 (IMEI：000000000000000、門號0000000000) 甲○○ (廠牌Apple) 3 手機1支 (IMEI：0000000000000000、門號0000000000) 庚○○ (廠牌Apple) 4 手機1支 (IMEI：000000000000000、門號0000000000) 乙○○ (廠牌Apple)